臺灣雲林地方法院刑事判決　　　　　　　 94年度訴字第495號
公　訴　人　臺灣雲林地方法院檢察署檢察官
被　　　告　辛○○
　　　　　　　　　　　之1
上列被告因竊盜等案件，經檢察官提起公訴（94年度偵字第2681號）
，本院判決如下：
    主  文
辛○○無罪。
    理    由
一、公訴意旨略以：被告辛○○與另案被告甲○○、宋清儀、莊
    旺藤、吳登山、吳百耀、寅○○、癸○○等人共同基於常業
    竊盜之犯意聯絡。而另案被告鄭凱文、翁忠永、余慶業、潘
    復興、林椎山、寅○○及癸○○等人共同基於竊盜之概括犯
    意。王長明則基於常業贓物之犯意，而共同為下述犯行（甲
    ○○、宋清儀、莊旺藤、吳登山、吳百耀、寅○○、癸○○
    、鄭凱文、翁忠永、余慶業、潘復興、林椎山及吳百耀部分
    業經另案提起公訴：
  (一)由寅○○與癸○○於民國92年8 月2 日前某日起，先向被告
    辛○○及甲○○、宋清儀、莊旺藤、吳登山、吳百耀等人取
    得如附表一「托運機車號牌」欄所載共120 臺機車大牌、烙
    印引擎號碼外殼等物後，再由(1)鄭凱文、翁忠永、余慶業於
    92 年8月1 日起至同年10月20日止、在如附表一所示「竊車
    時間」欄及「竊車地點」欄之時、地竊得車牌號碼不詳之機
    車共96臺；(2)翁忠永與潘復興於92年10月11日起至同年月29
    日止，在如附表一所示「竊車時間」欄及「竊車地點」欄之
    時、地竊得車牌號碼不詳之機車共25臺。
  (二)鄭凱文等人竊得機車後，即在路旁將寅○○與癸○○向被告
    辛○○及甲○○、宋清儀、莊旺藤、吳登山、吳百耀等人轉
    得之機車大牌換裝於所竊得之機車上。並隨手將所竊得機車
    之原車牌丟棄。旋再將所竊得之機車騎往余慶業在雲林縣斗
    六市○○路805 號之3 號租屋處及癸○○在嘉義縣大林鎮○
    ○路○ 段797 巷17號租屋處，將所竊得之機車交予寅○○、
    癸○○、林椎山與余慶業，再由附表一之「改裝人姓名」欄
    所載之人各自或共同將上開所竊得之機車121 臺之烙有號碼
    之引擎外殼拆卸後，再將寅○○與癸○○向被告辛○○及甲
    ○○、宋清儀、莊旺藤、吳登山、吳百耀等人取得之烙有引
    擎號碼之外殼改裝於各該機車上。
  (三)寅○○等人改裝機車後，旋於附表一「托運日期」欄，透過
    不知情之翔順托運行將之轉運至附表二「負責人」欄及「銷
    贓機車行」欄之各該人所開設機車行，嗣被告辛○○及甲○
    ○、宋清儀、莊旺藤、吳登山、吳百耀及明知上開機車為贓
    物而仍買受之王長明再將各該機車轉售予不知情之附表二「
    現有車主」欄之人數十餘人（其餘約30臺機車部分之現車主
    不明），而獲取不法利益。
  (四)翁忠永與潘復興又於92年11月30日凌晨1 時許，在雲林縣斗
    六市○○里○○路某處，竊得卯○○所有車牌號碼DKG-046
    號輕型機車，且旋由翁忠永將該機車車牌隨手丟棄，且在不
    詳地點將該車轉交癸○○，嗣癸○○將該車騎返嘉義縣大林
    鎮○○路○段797 巷17號租屋處而欲改裝之時，經警查獲，
    始知上情。
二、按犯罪事實應依證據認定之，無證據不得認定犯罪事實。又
    不能證明被告犯罪者，應諭知無罪之判決，刑事訴訟法第15
    4 條第2 項、第301 條第1 項分別定有明文。次按認定不利
    於被告之事實，須依積極證據，苟積極證據不足為不利於被
    告事實之認定時，即應為有利於被告之認定。再事實之認定
    應憑證據，如未能發現相當證據，或證據不足以證明，自不
    能以推測或擬制之方法，以為裁判基礎；另認定犯罪事實所
    憑之證據，雖不以直接證據為限，間接證據亦包括在內，然
    無論直接或間接證據，其為訴訟上之證明，須於通常一般之
    人均不致於有所懷疑，而得確信其為真實之程度者，始得據
    之為有罪之認定，倘其證明尚未達到此一程度，而有合理性
    懷疑之存在時，即無從為有罪之認定（最高法院30年上字第
    816 號、30年上字第1831號、40年臺上字第86號及76年臺上
    字第4986號判例參照）。又刑事訴訟法第161 條已於91年2
    月8 日修正公佈，其第1 項規定：檢察官就被告犯罪事實，
    應負舉證責任，並指出證明之方法。因此，檢察官對於起訴
    之犯罪事實，應負提出證據及說服之實質舉證責任。倘其所
    提出之證據，不足為被告有罪之積極證明，或其指出證明之
    方法，無從說服法院以形成被告有罪之心證，基於無罪推定
    之原則，自應為被告無罪判決之諭知（最高法院92年臺上字
    第128 號判例參照）。
三、公訴人認被告辛○○涉有常業竊盜罪嫌，無非以另案被告寅
    ○○於警詢時證稱其於92年8 月間在雲林縣斗六市及斗南鎮
    尋找同型款式機車，適機竊取，並將竊取的機車拆解、改裝
    贓車，IHR-962 、GBF-953 、FVF-662 等號機車分別於92年
    8 月7 日、同年8 月5 日由翔順機車托運行，從斗六托運至
    屏東，並以新臺幣（下同）9,000 元之價格將IHR-962 號機
    車賣與被告辛○○，另以8,000 元、10,000元之價格將GBF-
    953 、FVF-662 等賣與甲○○等情。及另案被告癸○○於檢
    察官偵訊時證稱其有聽過寅○○跟「阿富仔」、「阿庭仔」
    、「慶仔」這3 人講電話，電話中聽起來這3 人有跟寅○○
    下訂單要什麼車等語。並有另案被告鄭凱文、翁忠永、余慶
    業、潘復興、吳百耀、甲○○、宋清儀、莊旺藤、吳登山、
    林椎山、王長明等人之警詢及偵訊筆錄可資參佐。又有證人
    林本、陳聰明、陳添順、潘靜宜、呂惠君、郭淑敏、莊黃夙
    吟、陳惠香等人之警詢筆錄及被害人卯○○、丁○○、丑○
    ○、辰○○、戊○○、壬○○、乙○○、庚○○、子○○、
    己○○等人之警詢筆錄在卷可參。復有被告辛○○及另案被
    告寅○○等人之通聯紀錄、翔順機車托運行托運單及IHR-96
    2 、WDP-495 、GBF-953 、FVF-662 等號機車之車籍異動資
    料、IHR- 962號機車之鑑定報告、鑑定人崔子亞之警詢筆錄
    為憑為其論據。訊據被告辛○○固坦承其自民國92年8 月初
    起在屏東縣屏東市○○路57之23號經營詮富機車行，並於92
    年8 月13日向寅○○購買IHR-962 號重型機車，惟矢口否認
    有何起訴書所指之犯行，辯稱：其並沒有綽號，但有人稱其
    「庭仔」或「國庭仔」，並沒有人稱其為「阿庭仔」，其並
    不認識寅○○，寅○○騎乘IHR-962 至其所經營之詮富機車
    行賣機車時，其看車況還可以就買了，當時並不知道是贓車
    ，另WD P-495、GBF-953 、FVF-662 等號機車並不是其轉賣
    與呂惠君、陳添順、潘靜宜等人等語。
四、本院之判斷：
(一)程序部分（證據能力之判斷）
一、按被告以外之人於檢察事務官、司法警察官或司法警察調查
    中所為陳述，與審判中不符時，其先前之陳述具有較可信之
    特別情況，且為證明犯罪事實存否所必要者，得為證據，刑
    事訴訟法第159 條之2 定有明文。經查：(一)本件被告辛○○
    主張證人寅○○於92年12月4 日在警詢時所為之證述乃傳聞
    ，不同意作為證據。經查證人寅○○於警詢時陳述其於92年
    8 月間在雲林縣斗六市及斗南鎮尋找同型款式機車，適機竊
    取，並將竊取的機車拆解、改裝贓車。IHR-962 號機車於92
    年8 月7 日由翔順機車托運行，從斗六托運至屏東，以9,00
    0 元之價格賣與辛○○等語。核與其嗣後於本院審理中證稱
    ：我並沒有參與偷竊及改裝機車，我賣他這一台IHR-962 號
    機車是正常的，是我自己在騎的，並不是贓車等語互不相符
    。而由證人寅○○於本院審理時堅稱其於92年12月4 日警詢
    時所為之供述，有受到警方之誘導、暗示之情形。故由證人
    寅○○當日在警局接受詢問時之外在客觀環境，尚無從據以
    認定具有較可信之特別情況，故並不符合上開規定例外有證
    據能力之要件，自無證據能力。(二)另被告不同意證人林本、
    陳聰明、陳添順、潘靜宜、呂惠君、郭淑敏、莊黃夙吟、陳
    惠香等人之警詢筆錄做為證據使用。經查上開證人未經檢察
    官聲請傳喚作證，致無從比較其先後陳述有無不符及先前之
    陳述是否具有較可信之特別情況，其等警詢陳述自不符合前
    揭規定所定例外有證據能力之要件，應無證據能力。
二、按被告以外之人於偵查中向檢察官所為陳述，除顯有不可信
    之情況者外，得為證據，刑事訴訟法第159 條之1 第2 項亦
    定有明文。偵查中對被告以外之人所為之偵查筆錄，性質上
    屬傳聞證據，惟現階段刑事訴訟法規定檢察官代表國家偵查
    犯罪、實施公訴，依法其有訊問被告、證人及鑑定人之權，
    證人、鑑定人並須具結。而實務運作時，檢察官偵查中向被
    告以外之人所取得之陳述，原則上均能遵守法律規定，不致
    違法取供，其可信度極高。職是，被告以外之人前於偵查中
    已具結而為證述，除反對該項供述得具有證據能力之一方已
    釋明「顯有不可信之情況」之理由外，不宜遽指該證人於偵
    查中之陳述不具證據能力。查被告雖爭執證人寅○○於93年
    1 月15日及同年8 月31日在檢察官偵訊中所為陳述及證人癸
    ○○於同年8 月31日在檢察官偵訊中所為之證述之證據能力
    ，惟被告並未釋明證人寅○○、癸○○之上開供述有何顯不
    可信之情況，則依前揭說明，應認證人寅○○、癸○○於檢
    察官偵訊中所為陳述具有證據能力。
三、被告以外之人於審判外之陳述雖不符刑事訴訟法第159 條之
    1 至之4 規定，而經當事人於審判程序同意作為證據，法院
    審酌該言詞陳述或書面陳述作成時之情況，認為適當者，亦
    得為證據，刑事訴訟法第159 條之5 第1 項定有明文。其立
    法意旨在於傳聞證據未經當事人之反對詰問予以核實，原則
    上先予排除。惟若當事人已放棄反對詰問權，於審判程序中
    表明同意該等傳聞證據可作為證據，基於尊重當事人對傳聞
    證據之處分權，及證據資料愈豐富，愈有助於真實發見之理
    念，且強化言詞辯論主義，使訴訟程序得以順暢進行，上開
    傳聞證據亦均具有證據能力。經查，被告及檢察官就本院所
    引用卷內其餘被告以外之人於審判外之陳述，於審判程序均
    同意作為證據（包括另案被告寅○○於92年12月4 日警詢筆
    錄外寅○○之歷次警詢筆錄及癸○○、鄭凱文、翁忠永、余
    慶業、潘復興、吳百耀、甲○○、宋清儀、莊旺藤、吳登山
    、林椎山、王長明等人之警詢及偵訊筆錄、被害人卯○○、
    丁○○、丑○○、辰○○、戊○○、壬○○、乙○○、庚○
    ○、子○○、己○○等人之警詢筆錄、通聯紀錄及通訊監察
    譯文、翔順機車托運行機車托運單、監理機關函覆之IHR-96
    2 、WDP-495 、GBF-953 、FVF-662 等號機車車籍異動資料
    、過戶登記書、IHR-962 號機車鑑定報告書、證人即鑑定協
    助人崔子亞之警詢筆錄、IH R- 962 機車之車籍作業系統查
    詢資料、雲林縣警察局95年8 月15日就IHR-962 號機車之函
    文、臺灣大哥大公司96年3 月6 日法大字096020864 號函及
    其附件），且本院審酌前開證據資料作成時之情況，均無不
    法之情事，且與待證事實具有關聯性，認為適宜作為本案之
    證據，故均有證據能力。
四、本件檢察官所舉之IHR-962 號機車之鑑定比對照片，乃儀器
    藉由光線透過機械原理將物體存於某特定時刻之型態感應於
    底片，再透過化學反應將該型態顯相重現於紙張上之影像，
    其內容不具「人之供述」之性質，性質上亦非供述證據，均
    無刑事訴訟法第159 條第1 項規定之適用，本院認為均有證
    據能力。
(二)實體部分
  (一)證人寅○○於本院審理時到庭證稱：「（在庭被告辛○○你
    有沒有看過他？）我曾經賣給他一台機車而已」、「（機車
    是你騎去屏東被告的機車行賣給他的？）是」、「（機車是
    誰的名下？）德修機車行」、「（你有沒有透過翔順托運行
    來託運給他？）當時那台機車我之前有牽上來找癸○○，我
    有跟他在這邊租屋，整理過車子，但是後來我下屏東，我們
    沒有在一起了，那台機車我用翔順托運行托運下去屏東的」
    等語在卷可稽（見本院95年5 月4 日審理筆錄），並有被告
    辛○○所提出之機車買賣合約書1 紙在卷可憑（見本院卷一
    第72頁），被告辛○○確有向證人葉建成購買IHR- 962號機
    車乙節並無疑義。惟證人寅○○於本院審理時否認有何與被
    告辛○○共犯常業竊盜之行為，稱：「（警察有問你，你將
    改裝完成的機車銷贓何處？你講過IHR-962 號機車於92年8
    月7 日由翔順托運行托運，由斗六運至屏東由警方所提供之
    人辛○○，由辛○○以九千元向你買取，辛○○目前在屏東
    市的銓富機車行，這是不是你講的？）是我講的沒有錯，但
    是我當時是配合警察辦案講的，他們叫我講辛○○，不然我
    若想要賣給他，我怎麼可能只賣一台，我賣他這一台機車是
    正常的，這一台是我自己在騎的機車，我賣給他」、「（
    IHR-962 號機車，是不是你改裝完成的機車？）不是，那一
    台不是」、「（為甚麼在筆錄上這樣講？是不是你講的？）
    我在警察局製作的筆錄是這樣的，沒有錯」、「（那你是欺
    騙警察？）他們把所有的責任都推給我，那是癸○○的事情
    ，不能說癸○○放他走，全部都推給我」、「（你有沒有這
    樣講？是不是你講的？）對啊」、「（為甚麼要這麼說呢？
    ）我沒有這樣講，他們八、九個在問我一個，在一間偵訊室
    問我，我說我事實上我沒有做」、「（警察問你甲○○、吳
    百耀、辛○○是否曾提供引擎外殼、引擎號碼、車牌做何用
    途？你說甲○○、吳百耀、辛○○時常提供輕重型機車引擎
    外殼含引擎號碼及車牌，請我先偷車後，借屍還魂改裝後，
    再託運回來南部給他銷贓。這些話是不是你講的？）是，是
    我講的」、「（是不是實在？）沒有，那都是我配合警察辦
    案講的，他叫我怎麼講，我就怎麼講」、「（所以你的意思
    那個都是警察叫你講的？）對啊，他們的意思就是叫我講一
    講，他們不要辦我，他們要辦那些老闆」、「（那這些話的
    內容是警察教你的，還是你自己主動講的？）那是他們跟我
    講的，他們說叫我配合」、「（是他們教的？）對啊」、「
    （我們要聽錄音帶，如果不是這樣子，你有責任？）他們叫
    我咬那些老闆」、「（這到底是警察教你講的，還是你自己
    說出來的？）怎麼講，當時他們也不是教我要怎麼講，他們
    跟我講，叫我把這些老闆咬出來，我就不用收押」、「（引
    擎號碼、外殼、車牌這個是你講出來的還是怎麼樣？）是我
    自己講出來的」、「（警察有沒有事先教你要怎麼說？）他
    們是沒有教我要怎麼講，怎麼講，他們是叫我把這些老闆咬
    出來，這樣子他們看我能不能讓我認罪協商，…」、「（你
    沒有做，警察也沒有教你，你怎麼會講出這些話？）當時他
    們有八、九個在問我，我自己也不知道要怎麼辦，我也不知
    道要怎麼處理這件事情，只好他們問我，我就說對，跟他們
    比較好配合一點」、「（（請求提示93年偵字第1393號卷第
    124 頁，寅○○93年8 月31日之偵訊筆錄）你有沒有在93年
    8 月31日在檢察官那邊製作筆錄？）有」、「（第124 頁，
    檢察官問你說之前在警察局的時候，你有指證辛○○等6 人
    給你機車的資料，給你改裝後車子再託運出售，是否實在？
    你講實在，最後你還跟檢察官講說，資料確實是我跟他們買
    來的，你有沒有講這些話？）有，我有講，但是我當時沒有
    辦法沒有講這些，因為我在8 月31日之前，檢察官要讓我回
    去的時候，我就這樣講了，我後來沒有照這樣講也不行」、
    「（為甚麼你沒有照這樣講不行？）因為我之前就這樣講了
    」、「（他問是否實在？為甚麼你會這麼講？）這是在8 月
    31日又去開庭的，在8 月31日之前，檢察官他問我，我都這
    樣回答了，我在8 月31日開庭我沒有這樣講也不行，事實上
    我很不甘，…」、「（檢察官有打你或罵你嗎？）他是沒有
    這樣，但是我之前在派出所製作的筆錄都這樣講了，事後我
    沒有照這樣講，我就不能回去了」、「（那為甚麼在這邊三
    個法官、一個檢察官你還要翻供呢？照你的解釋，你不是更
    不能翻供了？）我是實話實說」等語在卷可稽。
  (二)證人寅○○之歷次警詢及本院羈押審理時之證述略以：
  (1)於92年12月1 日在警詢時證稱：其與癸○○、林椎山、鄭凱
    文（均由本院另案審結）及另一位不詳身份男子自92年7 月
    至92年8 中旬及92年10月1 日起至92年11月16日分二個階段
    ，分別以雲林縣西螺鎮○○路2 號及雲林縣斗六市○○里○
    ○路805 號之3 等屋舍，從事機車竊盜、變造轉售等犯罪行
    為。該機車竊盜集團係以其與癸○○2 人為首，分工情形為
    由其與癸○○2 人接受各地之故買、收受贓車之機車行下單
    ，再交代鄭凱文和他朋友（即不詳身份男子）等2 人，負責
    竊取機車得逞後，再交與其及癸○○、林椎山等3 人在上揭
    屋舍，將各方面取得之機車車牌、車籍來源資料、引擎外殼
    加以拆（改）裝，變造完成後，以借屍還魂、托運銷贓之手
    法，販售予各地下單故買贓車轉售牟利之機車行，再由其與
    癸○○出面向下單客戶收錢。又其所用以改裝之機車車牌、
    車籍來源資料、引擎外殼等物品係向莊旺藤、甲○○、宋清
    儀、吳燦龍等4 人所購買（見雲警刑二字第0930 0267 號卷
    一第26頁至第30頁）。
  (2)於92年12月2 日在警詢時證稱：其主動帶同警方至其高雄戶
    籍住處，由警方查扣其用以改裝贓車並回銷與下單車行之機
    車買賣合約書、引擎外殼、機車外殼及車牌等物，翔順機車
    托運行之托運單是其將改裝過後之機車運回銷售給高雄市及
    屏東縣東港鄉之機車行之托運單（見雲警刑二字第09300267
    號卷一第32頁至第34頁）。
  (3)於92年12月8 日、同年月23日在警詢時證稱：其用以改裝之
    機車車牌、車籍來源資料、引擎外殼等物品係向莊旺藤、甲
    ○○、宋清儀、吳燦龍等4 人（均由本院另案審結）所購買
    （見雲警刑二字第093000267 號卷一第35頁、第43頁至第50
    頁）。
  (4)於92年12月2 日於本院羈押審理庭時陳稱：鄭凱文將機車偷
    來後交由其將機車改裝，改裝後由其再賣與他人等語在卷可
    查（見93年度偵字第1393號卷第53頁至第68頁）。
    綜上，證人寅○○上開於警詢及羈押審理時之證述與本院審
    理時之證述不同，其於本院審理前之歷次證述是否可採，已
    非無疑。縱其上開於警詢及羈押審理時之證述較為可採，惟
    依證人寅○○上開證述僅可證明寅○○確有自莊旺藤、甲○
    ○、宋清儀、吳燦龍等4 人處取得用以改裝之機車車牌、車
    籍來源資料、引擎外殼等物品，並與癸○○、林椎山、鄭凱
    文、潘復興於92年7 月至92年8 中旬及92年10月1 日起至92
    年11月16日共同在雲林縣斗六市及斗南鎮等處竊取機車，加
    以改裝後，再回銷售給高雄市及屏東縣東港鄉之機車行之行
    為。尚無從證明被告辛○○有提供寅○○用以改裝之機車車
    牌、車籍來源資料、引擎外殼等物品，並於寅○○改裝贓車
    完畢後向寅○○買回之情形。
  (三)至證人寅○○雖於93年8 月31日在檢察官偵訊時證稱：「（
    之前於警察局及本署偵查時，指證吳登山、吳百耀、甲○○
    、莊旺藤、宋清儀、辛○○6 人提供借屍還魂的資料給你們
    改裝偷來的車子，之後再托運轉售，是否實在？）實在，資
    料確實是我跟他們買來的」等語。惟其於同日復證稱「我資
    料是分別向宋清儀、甲○○及莊旺藤買來的，偷車並改裝之
    後再寄放王長明那裡」等語，其於同日受訊問時就其用以改
    裝之機車車牌、車籍來源資料、引擎外殼等物品係向何人取
    得乙節，已前後證述不一。復參酌證人寅○○之上開於歷次
    警詢及本院羈押審理時之供述，就其證稱有向宋清儀、甲○
    ○及莊旺藤等人取得改裝機車之物件部分均前後一致，至於
    其稱有向被告辛○○取得用以改裝機車之物件僅有於93年8
    月31日受偵訊時1 次，倘證人寅○○確有向被告辛○○取得
    用以改裝機車之物件，應會於歷次證述時均明確陳稱辛○○
    有與其共犯，況證人寅○○於93年8 月31日檢察官偵訊時並
    非主動陳稱被告辛○○有提供其用以改裝機車之物件，而係
    檢察官先以上開問題訊問後，證人寅○○再被動答以之前警
    詢、偵訊之內容為實在等語，故證人寅○○於該次偵訊時證
    稱被告辛○○有提供其用以改裝機車之物件等語，是否有出
    於輕率，未加以仔細思考等情，已屬有疑。又被告於93年1
    月15日偵訊時雖稱：「你所供述其餘被告（警詢中所有被告
    所為是否事實？）都是事實」等語，惟檢察官偵訊之此一問
    題，內容過於空泛，寅○○之回答亦尚難以證明何具體之事
    實。再證人寅○○於本院審理時已明確證稱被告辛○○未與
    其共犯常業竊盜之犯行，已如前述，故尚不得僅以證人寅○
    ○於93年8 月31日及93年1 月15日之證述，即據以論斷被告
    罪行。
  (四)另證人癸○○雖於92年11月30日之偵訊時證稱：「向寅○○
    下訂單的人去偷車的人是誰？答：我有聽過寅○○跟『阿富
    仔』、『阿庭仔』、『慶仔』這3 人講電話，電話中聽起來
    這3 人有跟寅○○下訂單要什麼車，…」等語，惟證人癸○
    ○並非證稱其明確知悉被告辛○○有向證人寅○○訂車，亦
    非被告辛○○有向其直接訂車，而係聽聞證人寅○○講『阿
    庭仔』訂車，證人癸○○之聽聞是否可採，並非無疑。況被
    告辛○○堅詞否認其綽號為「阿庭仔」，而卷內並無其他資
    料足以佐證證人癸○○所稱之「阿庭仔」即為被告辛○○，
    故尚難僅憑被告之姓名與「阿庭仔」此一綽號相仿，即認定
    被告確有向證人寅○○下單訂車。又倘被告辛○○有與證人
    寅○○共犯本件常業竊盜犯行，又有向證人寅○○下單購買
    借屍還魂之贓車，被告辛○○與證人寅○○之聯絡應頗為頻
    繁，惟本件卷內被告與證人寅○○僅於92年9 月8 日有以電
    話聯絡，其通話內容為：「A （寅○○）：平仔嗎？我現在
    來到富仔的店裡。B （辛○○）：你把它放在那好不好？我
    現在人在高雄。A ：他們今天沒開店，不然我寄在阿富這裡
    好了。B ：他們今天沒開店你不是說阿富沒開門。A ：我等
    一下打電話給他就好。B ：喔好阿」，有通訊監察譯文在卷
    可考（見94年蒞字第2709號通訊監察譯文卷），查其通訊內
    容，2 人並未談及竊車及改裝回銷等事宜，故僅得認定被告
    與證人寅○○確有認識，而無從據以認定被告辛○○有與證
    人寅○○或其他另案被告共犯常業竊盜犯行。
  (五)又證人癸○○於歷次警詢時雖證稱略以：係由證人寅○○提
    供其車牌及引擎外殼，再由翁忠永、潘復興等2 人竊取所需
    之同型機車後交由其改裝，再交由證人寅○○之指示以機車
    托運之方式，托運指定之處所。其係以寅○○所持有之0000
    000000、0000000000號電話與寅○○聯絡，於機車托運單上
    所留的電話確實是葉建成之手機號碼等語。惟證人癸○○均
    未證稱被告辛○○有與其共犯之。況證人癸○○於本院審理
    時亦證稱：「（你與被告認識？）不認識」、「（有無連繫
    過？）沒有」、「（是否認識寅○○？）之前認識」、「（
    綽號『阿庭仔』是誰？）不認識」、「（請審判長提示92偵
    5060號卷第4 至6 頁（（審判長提示）），第2 個問題部分
    ，向寅○○下訂單去偷車的人是誰？當時你在檢察官說：我
    聽過寅○○及『慶仔』、『阿庭仔』、『阿富仔』講過電話
    。這三個人是誰？阿富仔是誰？）我不認識」、「（你當時
    為何這樣說？）當時在警察局時，那時人不舒服，想趕快把
    筆錄作完，到警察局時警察就把一些資料放在桌上，警察講
    什麼我就說什麼」、「（偵訊筆錄是你自己陳述出來的？）
    這些是警察跟我說的，就是資料放在桌上，當時只想快點把
    筆錄作完」、「（這句話是警察叫你這樣講？）作筆錄時就
    有一些資料放在桌上」、「（這一份筆錄是你在檢察官面前
    講的？）這些我到警察局時，警方就開始講照他的意思講就
    不會有事情，當時人也不舒服」、「（警方叫你怎麼講？）
    就是書面資料怎麼講就怎麼說」、「（你在檢察官那邊為何
    不講？為何要照著這樣講？）從開始進警局時，就講說只要
    照他們這樣講就不會有事情」、「（你當天被查獲之機車？
    ）是翁忠永寄放的」、「（何謂是他寄放的？）就是叫我租
    房子，東西放在那邊。車子是翁忠永的，房子也是他叫我租
    的」、「（你住在那邊？）對」、「 (那台是否贓車（（指
    DKG-046 號機車））？）不知道」、「（還有一台IHR-962
    機車從何而來？）我不知道是哪一台機車」、「（請審判長
    提示95年6 月7 日本署函鈞院刑事警察大隊機車鑑定資料乙
    份之照片（（審判長提示）），就是這台IHR-962 機車，這
    台車是如何而來？）不曉得，這車子不是我的」、「（有無
    見過這台車？）沒有」、「（與寅○○平常有無聯絡？）是
    朋友介紹我們才認識的，我之前住在這邊時，有見面」、「
    （你是因騎那台贓車而第一個被查獲的，你被查獲時，警察
    怎麼會知道那麼多人在做這些事，你應該是多多少少有提到
    其他的人或是事？）沒有」、「（若是沒有，警察怎麼會知
    道要去捉寅○○？難道這些都是警察自己編的，這些人都是
    被陷害的？）我不曉得，只是我進警局時，那些書面資料已
    作好了」、「（你有無說寅○○這個人？）我只是照書面資
    料講的，他說叫我照書面資料說就沒事了，我騎那台車時，
    我不知道那是贓車。警察說是贓車，但是那台車子失竊的時
    間跟我看到翁忠永在騎的時間是不符的。那台車是在台北報
    失竊，那台車我看翁忠永至少騎一個禮拜了」、「（寅○○
    說是你帶警察到屏東捉他的？）不是」、「（為何警察會去
    屏東捉寅○○？）我到警局時，警察局已開好拘票了」、「
    （你是否有提到寅○○？）沒有」、「（為何警察知道有寅
    ○○這個人？）不知道」、「（有無託運機車？）我有寄過
    車子，寄到屏東」、「（寄幾台？）忘記了，不會超過十台
    」、「（你都寄到哪裡去？）那時是翁忠永在弄的，他叫我
    幫忙騎機車到託運站」、「（你去託運時所寫之資料，是寄
    給誰？）沒有寫資料，我車騎到那邊，翁忠永就在寫資料」
    、「（是與翁忠永一起去？）對」、「（他要寄到哪裡去你
    不曉得？）屏東，是寄給個人。我沒有聽到講要寄給機車行
    」、「（有無要寄給在庭被告？）不認識他」、「（有無看
    到翁忠永寫要寄給被告辛○○？）不記得」、「（被告或是
    寅○○有無跟你下訂單，然後你們再去偷車？）沒有」、「
    （『阿庭仔』是否就是被告？）我不認識他」、「（辛○○
    有無提供機車大牌及烙印引擎號碼給你？）沒有」、「（是
    否有給過寅○○？）不曉得」、「（這些託運單哪些是你寫
    的？（提示0000000000警卷（三）之61頁至84頁託運單）都
    沒有」、「（你不是託運過車輛？）沒有幾台。都是翁忠永
    在寫，不是我在寫」、「（這些託運單都不是你的筆跡？）
    都不是我寫的」、「（你在92年11月4 日，在警局那邊有說
    ：編號6 、18、20是你賣給朋友的，編號1 、8 、9 、12、
    11、23，是交給甲○○.... 要 問寅○○你才清楚，這些號
    碼你都講得很具體？（提示0000000000警卷（一）之38頁至
    41頁並告以要旨）這些不是事實」、「（為何可以這麼具體
    陳述？）因為警察單子都列好了，叫我照著講」、「（但是
    該歸你的你都講是你的，該歸寅○○都講是寅○○的？）因
    為警察單子都列好了」等語在卷可查。故由證人癸○○於歷
    次警詢之證述，尚無從認定被告辛○○有參與癸○○或其他
    另案被告之竊車機團犯行。
  (六)又另案被告鄭凱文、翁忠永、余慶業、潘復興、吳百耀、甲
    ○○、宋清儀、莊旺藤、吳登山、林椎山、王長明等人於警
    詢及偵訊中雖均有供稱其等各別或共同與寅○○、癸○○為
    下訂單買受經改裝之贓車、竊車、改裝及回銷與下訂單之車
    行之犯行，惟由其等之供述均未稱被告辛○○有何與之共犯
    之情形。亦未陳稱IHR-962 、WDP-495 、GBF-953 、FVF-66
    2 等號機車有經其改裝，另由檢察官起訴之附表一、二所列
    之涉嫌行竊機車人姓名、托運聯絡人、收購（銷贓）機車行
    均為上開另案被告，而非被告（IHR-962 號、WDP-495 、GB
    F- 953、FVF-662 等號外），故由上開另案被告之警詢、偵
    訊之供述，均無從作為不利於被告辛○○之證據。
  (七)被害人卯○○、丁○○、丑○○、乙○○、庚○○、子○○
    等人雖分別於警詢時證稱其等之車牌號碼DKG-046 號（引擎
    號碼：3XY-534790) 、G98-707號 (引擎號碼：SA25GC-1034
    57) 、PFP-966 號 (引擎號碼：SD220AC102790)、MLC-179
    號（引擎號碼：4TE-503183）、PH2-781號（引擎號碼：4TE
    -311480） 、XUJ-705 號（引擎號碼：SA20EG-504287） 等
    機車失竊，惟上開機車之車牌及引擎號碼，並無從查知是否
    為起訴書附表一所指被告辛○○與寅○○、癸○○、鄭凱文
    、翁忠永、余慶業、潘復興等所竊得之121 臺機車，更無法
    證明該等被竊機車即為IHR-962 、WDP-495 、GBF-953 、FV
    F-662 等機車。
  (八)被害人辰○○、戊○○則證稱其所有之GXT-712 號機車為向
    王長明所購買；被害人壬○○則證稱其所有之DKJ-422 號機
    車為向王長明所購買；被害人己○○則證稱IYJ-189 號機車
    為 其父林文龍（已歿）不知道向何人所購買。其等均不知G
    XT-712、DKJ-422 、IYJ-189 為贓車等語。惟由檢察官起訴
    附表一所列該等機車之收購車行及買受人分別為銓盛機車行
    甲○○、寅○○、銓盛機車行甲○○。而證人寅○○於本院
    審理時已否認有與被告辛○○共犯本件起訴所指之犯行，已
    如前述。另案被告甲○○於警詢、偵訊及本院羈押訊問時均
    未提及其有與被告辛○○共犯本件犯行，且另案被告甲○○
    經本院屢次傳喚作證不到，又拘提未著，業經檢察官捨棄傳
    訊甲○○在案，故無從查知被告辛○○是否與甲○○有共犯
    關係。則尚無從由上開被害人之證述認定被告辛○○涉犯本
    件犯行。
  (九)至被告不同意證人林本、陳聰明、陳添順、潘靜宜、呂惠君
    、郭淑敏、莊黃夙吟、陳惠香等人之警詢筆錄做為證據使用
    ，上開證人之警詢筆錄為傳聞證據，又無例外得為證據之情
    形，已如前述，則本院自無需對其等之警詢筆錄加以審究、
    論斷，即便證人即現有車主呂惠君、陳添順、潘靜宜等人於
    警詢時分別證述WDP-495 、GBF-953 、FVF-662 等3 台機車
    係由被告辛○○所開設之詮富機車行購得，該等警詢筆錄亦
    不得作為不利於被告之證據。
  (十)再由本件卷內之翔順機車行機車托運單僅得查知起訴書附表
    二所列之機車確有由雲林縣斗六鎮、斗南鎮托運至屏東縣，
    惟並無法證明起訴書附表二之機車均為竊盜所得之贓物，更
    無法證明被告辛○○確有提供該等機車之改裝物件後下單訂
    購該等機車（IHR-962 號機車除外），再轉售與他人。
  (十一)另從監理機關函覆之IHR-962 、WDP-495 、GBF-953 、FVF-
    662 等號機車車籍異動資料、過戶登記書等資料，僅可得知
    ：
  (1)IHR-962 號機車於84年7 月10日由吳建興新領牌照，於92年
    7 月15日由吳建興過戶給進機車行，進機車行於92年8
    月13日再直接過戶給楊政偉。93年4 月22日再由楊政偉過戶
    給陳惠香。其間並無失竊紀錄。
  (2)WDP-495 號機車於85年4 月23日由通融企業社新領牌照。於
    92年9 月12日由通融企業社過戶給黃雅惠。於92年9 月12日
    由黃雅惠過戶給穩盛車行（吳百耀、宋清儀）。於92年10月
    30日再由穩盛車行過戶給呂惠君。其間並無失竊紀錄。
  (3)GBF-953 號機車於83年9 月5 日由新領牌照。於92年1 月8
    日由林顯雄過戶給敦吉機車行。於92年8 月19日由敦吉機車
    行（林本）過戶給陳添順。其間並無失竊紀錄。
  (4)FVF-662 號機車於85年11月3 日新領牌照，於92年3 月18日
    由楊祖漢過戶給全國發車業行（郭淑敏）。於92年10月13日
    由全國發車業行過戶給接過戶給潘靜宜。於94年1 月7 日再
    由潘靜宜過戶給潘慧吟。其間並無失竊紀錄。
    而證人即現有或前車主呂惠君、陳添順、潘靜宜等人雖於警
    詢時分別證述WDP-495 、GBF-953 、FVF-662 等3 台機車係
    由被告辛○○所開設之詮富機車行購得，惟其等之警詢筆錄
    並無證據能力，已詳述如上。且上開4 台機車之過戶資料均
    未記載該等機車有過戶給被告辛○○或其所經營之詮富機車
    行之情形，已與該等機車實際交易轉手情形不符，又均紀載
    上開機車並無失竊紀錄，則由上開機車之過戶資料亦無由證
    明被告辛○○之犯行。
  (十二)至於被告辛○○向證人葉建成所買受之IHR-962 號機車，雖
    經臺灣雲林地方法院檢察署檢察官送臺灣山業工業股份有限
    公司鑑定，由該公司屏東、台東地區服務經理崔子亞擔任鑑
    定協助人，鑑定結果為：
  (1)原IHR-962 車號機車（引擎號碼4NF-00172 號）為勁風90車
    型（YA90B） 機車與受鑑定機車為VINO型機車。受鑑定機車
    之車架、型體、顏色與原機車均不相同。
  (2)受鑑定機車座墊為2003年2 月製、後煞車鋼索為同年3 月製
    、前煞車開關為同年3 月製、右側車蓋為同年2 月製、點火
    元件（CD1335）為同年3 月製，均非原車於1995年製造之零
    件。
  (3)綜合研判結果為受鑑定機車不論車架、外觀型體、顏色與原
    出廠車型均不符合，且其零件為2003年2 月、3 月所製造出
    廠，只有在山葉機車公司生產線製造之新機車才會有製造生
    產之零件期間相距1 至2 個月之情形，如係因車禍或更換零
    件，其銷售零件商所銷售之零件之製造日期都會不一樣，不
    會集中在某一時期。此有鑑定協助人崔子亞於95年5 月23日
    之警詢筆錄、雲林縣警察局刑警大隊勘驗鑑定報告、IHR-96
    2 號機車新領牌照登記書、IHR-962 號機車原車型型錄、IH
    R-962 號機車外觀照片1 張、受鑑定機車受鑑時照片9 張、
    IHR-962 號機車車籍認可查詢資料1 紙等在卷可按。依此足
    認被告向證人寅○○買受之IHR-962 號機車與原出廠之機車
    並非同一，IHR-962 號機車確有遭人更換零件及引擎號碼之
    情形。復查IHR-962 號機車為84年7 月間出廠並新領牌照之
    （YA90B 車型（勁風90））機車，有該車新領牌照登記書及
    YA90B 車型原型型錄在卷可查，而被告向證人葉建成買受該
    車時該車為山葉VINO車型之新型機車，其零件又多為92年2
    、3 月間所生產，而該車自出廠至被告向證人葉建成買受之
    日已逾8 年之久，衡情一般非經營機車行之人均可查知出廠
    逾8 年之機車，並非新車，以IHR-962 號於92年8 月時之嶄
    新狀態，其零件又多為92年2 、3 月間所生產，顯可疑為贓
    車。況機車行車執照均會記載機車出廠日期，而被告辛○○
    為經營機車行之人，其向證人葉建成買受機車時單憑車輛外
    觀應即可判斷該車並非出廠之原型，經核對機車行車執照號
    更可從該車之出廠年月判定該車有經改裝及更換引擎號碼之
    情形，故被告稱其不知IHR-962 號為贓車，難以據以採信。
    惟被告辛○○此部分行為如成立犯罪，應係涉犯故買贓物罪
    嫌，但由檢察官起訴書意旨並未起訴被告辛○○涉犯故買贓
    物罪嫌，故本院尚無從論斷及認定被告此部分行為，檢察官
    得另行訴追，附此敘明。
  (十三)據上所陳，依公訴人所提出之證據，或其指出證明之方法，
    尚未能使本院之心證達到確信其為真實之程度，就被告辛○
    ○涉犯本件常業竊盜犯行，仍有合理懷疑之存在，此外復查
    無其他積極證據足資證明被告有上述犯行，揆諸首開說明，
    犯罪尚屬不能證明，應為無罪之諭知。
據上論斷，應依刑事訴訟法第301條第1項，判決如主文。
本案經檢察官丙○○到庭執行職務
中　　華　　民　　國　　96　　年　　5 　　月　　1 　　日
                  刑事第一庭    審判長法  官  紀文勝
                                      法  官  王雅苑
                                      法  官  楊昱辰
以上正本證明與原本無異。
如不服本判決，應於判決收受後10日內，向本院提出上訴狀（須
附繕本）。
                                      書記官　黃秋萍
中　　華　　民　　國　　96　　年　　5 　　月　　2 　　日
◎附表一
┌───────────────────────────────────────────────────────┐
│ 癸○○ 竊車集團犯罪過程一覽表                                                                                │
├──┬─────┬────┬───┬───┬─────┬────┬───┬───┬────┬───┬─────┤
│編號│涉嫌行竊機│竊車時間│竊車  │號牌引│改裝人姓名│拖運日期│拖運行│起迄站│拖運號牌│拖運聯│收購機車行│
│    │車人姓名  │        │地點  │擎來源│          │        │名稱  │      │        │絡人  │          │
├──┼─────┼────┼───┼───┼─────┼────┼───┼───┼────┼───┼─────┤
│01  │鄭凱文、翁│92.08.07│雲林縣│寅○○│寅○○、詹│92.08.07│翔順拖│斗六至│SQB-077 │寅○○│銓盛機車行│
│    │忠永、余慶│左右    │斗六市│      │明士、林椎│        │運行  │屏東車│        │      │甲○○    │
│    │業        │        │      │      │山、余慶業│        │      │站    │        │      │          │
├──┼─────┼────┼───┼───┼─────┼────┼───┼───┼────┼───┼─────┤
│02  │鄭凱文、翁│92.08.07│雲林縣│寅○○│寅○○、詹│92.08.07│翔順拖│斗六至│PPZ-631 │寅○○│寅○○    │
│    │忠永、余慶│左右    │斗六市│      │明士、林椎│        │運行  │東港  │        │      │          │
│    │業        │        │      │      │山、余慶業│        │      │      │        │      │          │
├──┼─────┼────┼───┼───┼─────┼────┼───┼───┼────┼───┼─────┤
│03  │鄭凱文、翁│92.08.07│雲林縣│寅○○│寅○○、詹│92.08.07│翔順拖│斗六至│IHR-962 │寅○○│銓盛機車行│
│    │忠永、余慶│左右    │斗六市│      │明士、林椎│        │運行  │屏東車│        │      │甲○○    │
│    │業        │        │      │      │山、余慶業│        │      │站    │        │      │          │
├──┼─────┼────┼───┼───┼─────┼────┼───┼───┼────┼───┼─────┤
│04  │鄭凱文、翁│92.08.08│雲林縣│寅○○│寅○○、詹│92.08.08│翔順拖│斗六至│HSO-877 │寅○○│銓盛機車行│
│    │忠永、余慶│左右    │斗六市│      │明士、林椎│        │運行  │屏東站│        │      │甲○○    │
│    │業        │        │      │      │山、余慶業│        │      │      │        │      │          │
├──┼─────┼────┼───┼───┼─────┼────┼───┼───┼────┼───┼─────┤
│05  │鄭凱文、翁│92.08.08│雲林縣│寅○○│寅○○、詹│92.08.08│翔順拖│斗六至│SZ7-415 │寅○○│寅○○    │
│    │忠永、余慶│左右    │斗六市│      │明士、林椎│        │運行  │東港  │        │      │          │
│    │業        │        │      │      │山、余慶業│        │      │      │        │      │          │
├──┼─────┼────┼───┼───┼─────┼────┼───┼───┼────┼───┼─────┤
│06  │鄭凱文、翁│92.08.08│雲林縣│寅○○│寅○○、詹│92.08.09│翔順拖│斗六至│F56-593 │寅○○│寅○○    │
│    │忠永、余慶│左右    │斗六市│      │明士、林椎│        │運行  │東港  │        │      │          │
│    │業        │        │      │      │山、余慶業│        │      │      │        │      │          │
├──┼─────┼────┼───┼───┼─────┼────┼───┼───┼────┼───┼─────┤
│07  │鄭凱文、翁│92.08.08│雲林縣│寅○○│寅○○、詹│92.08.08│翔順拖│斗六至│CGD-665 │寅○○│癸○○    │
│    │忠永、余慶│左右    │斗六市│      │明士、林椎│        │運行  │潮州  │        │      │          │
│    │業        │        │      │      │山、余慶業│        │      │      │        │      │          │
├──┼─────┼────┼───┼───┼─────┼────┼───┼───┼────┼───┼─────┤
│08  │鄭凱文、翁│92.08.14│雲林縣│寅○○│寅○○、詹│92.08.14│翔順拖│斗南至│OAQ-151 │寅○○│銓盛機車行│
│    │忠永、余慶│左右    │斗六市│      │明士、林椎│        │運行  │高雄前│        │      │甲○○    │
│    │業        │        │      │      │山、余慶業│        │      │站    │        │      │          │
├──┼─────┼────┼───┼───┼─────┼────┼───┼───┼────┼───┼─────┤
│09  │鄭凱文、翁│92.08.14│雲林縣│寅○○│寅○○、詹│92.08.14│翔順拖│斗南至│JCB-158 │寅○○│銓盛機車行│
│    │忠永、余慶│左右    │斗六市│      │明士、林椎│        │運行  │屏東  │        │      │甲○○    │
│    │業        │        │      │      │山、余慶業│        │      │      │        │      │          │
├──┼─────┼────┼───┼───┼─────┼────┼───┼───┼────┼───┼─────┤
│10  │鄭凱文、翁│92.08.14│雲林縣│寅○○│寅○○、詹│92.08.14│翔順拖│斗南至│KXS-132 │寅○○│銓盛機車行│
│    │忠永、余慶│左右    │斗六市│      │明士、林椎│        │運行  │屏東  │        │      │甲○○    │
│    │業        │        │      │      │山、余慶業│        │      │      │        │      │          │
├──┼─────┼────┼───┼───┼─────┼────┼───┼───┼────┼───┼─────┤
│11  │鄭凱文、翁│92.08.14│雲林縣│寅○○│寅○○、詹│92.08.14│翔順拖│斗南至│KYQ-843 │寅○○│銓盛機車行│
│    │忠永、余慶│左右    │斗六市│      │明士、林椎│        │運行  │屏東  │        │      │甲○○    │
│    │業        │        │      │      │山、余慶業│        │      │      │        │      │          │
├──┼─────┼────┼───┼───┼─────┼────┼───┼───┼────┼───┼─────┤
│12  │鄭凱文、翁│92.08.23│雲林縣│寅○○│寅○○、詹│92.08.23│翔順拖│斗南至│NNR-829 │寅○○│銓盛機車行│
│    │忠永、余慶│左右    │斗六市│      │明士、林椎│        │運行  │屏東  │        │      │甲○○    │
│    │業        │        │      │      │山、余慶業│        │      │      │        │      │          │
├──┼─────┼────┼───┼───┼─────┼────┼───┼───┼────┼───┼─────┤
│13  │鄭凱文、翁│92.08.23│雲林縣│寅○○│寅○○、詹│92.08.23│翔順拖│斗南至│GWF-670 │寅○○│寅○○    │
│    │忠永、余慶│左右    │斗六市│      │明士、林椎│        │運行  │高雄二│        │      │          │
│    │業        │        │      │      │山、余慶業│        │      │      │        │      │          │
├──┼─────┼────┼───┼───┼─────┼────┼───┼───┼────┼───┼─────┤
│14  │鄭凱文、翁│92.08.23│雲林縣│寅○○│寅○○、詹│92.08.23│翔順拖│斗南至│WM8-519 │寅○○│銓盛機車行│
│    │忠永、余慶│左右    │斗六市│      │明士、林椎│        │運行  │屏東  │        │      │甲○○    │
│    │業        │        │      │      │山、余慶業│        │      │      │        │      │          │
├──┼─────┼────┼───┼───┼─────┼────┼───┼───┼────┼───┼─────┤
│15  │鄭凱文、翁│92.08.23│雲林縣│寅○○│寅○○、詹│92.08.23│翔順拖│斗南至│SM8-476 │寅○○│銓盛機車行│
│    │忠永、余慶│左右    │斗六市│      │明士、林椎│        │運行  │屏東  │        │      │甲○○    │
│    │業        │        │      │      │山、余慶業│        │      │      │        │      │          │
├──┼─────┼────┼───┼───┼─────┼────┼───┼───┼────┼───┼─────┤
│16  │鄭凱文、翁│92.08.23│雲林縣│寅○○│寅○○、詹│92.08.23│翔順拖│斗南至│INC-641 │寅○○│銓盛機車行│
│    │忠永、余慶│左右    │斗六市│      │明士、林椎│        │運行  │屏東  │        │      │甲○○    │
│    │業        │        │      │      │山、余慶業│        │      │      │        │      │          │
├──┼─────┼────┼───┼───┼─────┼────┼───┼───┼────┼───┼─────┤
│17  │鄭凱文、翁│92.08.29│雲林縣│寅○○│寅○○、詹│92.08.29│翔順拖│斗南至│L76-107 │寅○○│銓盛機車行│
│    │忠永、余慶│左右    │斗六市│      │明士、林椎│        │運行  │屏東  │        │      │甲○○    │
│    │業        │        │      │      │山、余慶業│        │      │      │        │      │          │
├──┼─────┼────┼───┼───┼─────┼────┼───┼───┼────┼───┼─────┤
│18  │鄭凱文、翁│92.08.29│雲林縣│寅○○│寅○○、詹│92.08.29│翔順拖│斗南至│SQK-538 │寅○○│銓盛機車行│
│    │忠永、余慶│左右    │斗六市│      │明士、林椎│        │運行  │屏東  │        │      │甲○○    │
│    │業        │        │      │      │山、余慶業│        │      │      │        │      │          │
├──┼─────┼────┼───┼───┼─────┼────┼───┼───┼────┼───┼─────┤
│19  │鄭凱文、翁│92.08.30│雲林縣│寅○○│寅○○、詹│92.08.30│翔順拖│斗六至│GXT-712 │寅○○│寅○○    │
│    │忠永、余慶│左右    │斗六市│      │明士、林椎│        │運行  │東港  │        │      │          │
│    │業        │        │      │      │山、余慶業│        │      │      │        │      │          │
├──┼─────┼────┼───┼───┼─────┼────┼───┼───┼────┼───┼─────┤
│20  │鄭凱文、翁│92.08.31│雲林縣│寅○○│寅○○、詹│92.08.31│翔順拖│斗南至│GZO-990 │寅○○│銓盛機車行│
│    │忠永、余慶│左右    │斗六市│      │明士、林椎│        │運行  │屏東  │        │      │甲○○    │
│    │業        │        │      │      │山、余慶業│        │      │      │        │      │          │
├──┼─────┼────┼───┼───┼─────┼────┼───┼───┼────┼───┼─────┤
│21  │鄭凱文、翁│92.08.31│雲林縣│寅○○│寅○○、詹│92.08.31│翔順拖│斗南至│PFV-656 │寅○○│寅○○    │
│    │忠永、余慶│左右    │斗六市│      │明士、林椎│        │運行  │高雄前│        │      │          │
│    │業        │        │      │      │山、余慶業│        │      │站    │        │      │          │
├──┼─────┼────┼───┼───┼─────┼────┼───┼───┼────┼───┼─────┤
│22  │鄭凱文、翁│92.08.31│雲林縣│寅○○│寅○○、詹│92.08.31│翔順拖│斗南至│SLB-635 │寅○○│癸○○    │
│    │忠永、余慶│左右    │斗六市│      │明士、林椎│        │運行  │林園  │        │      │          │
│    │業        │        │      │      │山、余慶業│        │      │      │        │      │          │
├──┼─────┼────┼───┼───┼─────┼────┼───┼───┼────┼───┼─────┤
│23  │鄭凱文、翁│92.08.31│雲林縣│寅○○│寅○○、詹│92.08.31│翔順拖│斗南至│LJT-780 │寅○○│癸○○    │
│    │忠永、余慶│左右    │斗六市│      │明士、林椎│        │運行  │林園  │        │      │          │
│    │業        │        │      │      │山、余慶業│        │      │      │        │      │          │
├──┼─────┼────┼───┼───┼─────┼────┼───┼───┼────┼───┼─────┤
│24  │鄭凱文、翁│92.08.31│雲林縣│寅○○│寅○○、詹│92.08.31│翔順拖│斗南至│ZKK-446 │寅○○│寅○○    │
│    │忠永、余慶│左右    │斗六市│      │明士、林椎│        │運行  │高雄前│        │      │          │
│    │業        │        │      │      │山、余慶業│        │      │站    │        │      │          │
├──┼─────┼────┼───┼───┼─────┼────┼───┼───┼────┼───┼─────┤
│25  │鄭凱文、翁│92.09.01│雲林縣│寅○○│寅○○、詹│92.09.01│翔順拖│斗南至│ZYO-067 │寅○○│癸○○    │
│    │忠永、余慶│左右    │斗六市│      │明士、林椎│        │運行  │林園  │        │      │          │
│    │業        │        │      │      │山、余慶業│        │      │      │        │      │          │
├──┼─────┼────┼───┼───┼─────┼────┼───┼───┼────┼───┼─────┤
│26  │鄭凱文、翁│92.09.02│雲林縣│寅○○│寅○○、詹│92.09.02│翔順拖│斗南至│PPC-837 │寅○○│寅○○    │
│    │忠永、余慶│左右    │斗六市│      │明士、林椎│        │運行  │東港  │        │      │          │
│    │業        │        │      │      │山、余慶業│        │      │      │        │      │          │
├──┼─────┼────┼───┼───┼─────┼────┼───┼───┼────┼───┼─────┤
│27  │鄭凱文、翁│92.09.03│雲林縣│寅○○│寅○○、詹│92.09.03│翔順拖│斗南至│SCU-378 │寅○○│寅○○    │
│    │忠永、余慶│左右    │斗六市│      │明士、林椎│        │運行  │東港  │        │      │          │
│    │業        │        │      │      │山、余慶業│        │      │      │        │      │          │
├──┼─────┼────┼───┼───┼─────┼────┼───┼───┼────┼───┼─────┤
│28  │鄭凱文、翁│92.09.03│雲林縣│寅○○│寅○○、詹│92.09.03│翔順拖│斗南至│REC-155 │寅○○│寅○○    │
│    │忠永、余慶│左右    │斗六市│      │明士、林椎│        │運行  │東港  │        │      │          │
│    │業        │        │      │      │山、余慶業│        │      │      │        │      │          │
├──┼─────┼────┼───┼───┼─────┼────┼───┼───┼────┼───┼─────┤
│29  │鄭凱文、翁│92.09.03│雲林縣│寅○○│寅○○、詹│92.09.03│翔順拖│斗南至│TXF-995 │寅○○│銓盛機車行│
│    │忠永、余慶│左右    │斗六市│      │明士、林椎│        │運行  │屏東  │        │      │甲○○    │
│    │業        │        │      │      │山、余慶業│        │      │      │        │      │          │
├──┼─────┼────┼───┼───┼─────┼────┼───┼───┼────┼───┼─────┤
│30  │鄭凱文、翁│92.09.04│雲林縣│寅○○│寅○○、詹│92.09.04│翔順拖│斗南至│SZS-003 │寅○○│寅○○    │
│    │忠永、余慶│左右    │斗六市│      │明士、林椎│        │運行  │東港  │        │      │          │
│    │業        │        │      │      │山、余慶業│        │      │      │        │      │          │
├──┼─────┼────┼───┼───┼─────┼────┼───┼───┼────┼───┼─────┤
│31  │鄭凱文、翁│92.09.06│雲林縣│寅○○│寅○○、詹│92.09.06│翔順拖│斗南至│PML-893 │寅○○│癸○○    │
│    │忠永、余慶│左右    │斗六市│      │明士、林椎│        │運行  │林園  │        │      │          │
│    │業        │        │      │      │山、余慶業│        │      │      │        │      │          │
├──┼─────┼────┼───┼───┼─────┼────┼───┼───┼────┼───┼─────┤
│32  │鄭凱文、翁│92.09.08│雲林縣│寅○○│寅○○、詹│92.09.08│翔順拖│斗南至│IVM-503 │寅○○│銓盛機車行│
│    │忠永、余慶│左右    │斗六市│      │明士、林椎│        │運行  │屏東  │        │      │甲○○    │
│    │業        │        │      │      │山、余慶業│        │      │      │        │      │          │
├──┼─────┼────┼───┼───┼─────┼────┼───┼───┼────┼───┼─────┤
│33  │鄭凱文、翁│92.09.09│雲林縣│寅○○│寅○○、詹│92.09.09│翔順拖│斗南至│PHN-487 │寅○○│寅○○    │
│    │忠永、余慶│左右    │斗六市│      │明士、林椎│        │運行  │東港  │        │      │          │
│    │業        │        │      │      │山、余慶業│        │      │      │        │      │          │
├──┼─────┼────┼───┼───┼─────┼────┼───┼───┼────┼───┼─────┤
│34  │鄭凱文、翁│92.09.09│雲林縣│寅○○│寅○○、詹│92.09.09│翔順拖│斗南至│SNW-480 │寅○○│銓盛機車行│
│    │忠永、余慶│左右    │斗六市│      │明士、林椎│        │運行  │屏東  │        │      │甲○○    │
│    │業        │        │      │      │山、余慶業│        │      │      │        │      │          │
├──┼─────┼────┼───┼───┼─────┼────┼───┼───┼────┼───┼─────┤
│35  │鄭凱文、翁│92.09.16│雲林縣│寅○○│寅○○、詹│92.09.16│翔順拖│斗南至│DKJ-422 │寅○○│寅○○    │
│    │忠永、余慶│左右    │斗六市│      │明士、林椎│        │運行  │東港  │        │      │          │
│    │業        │        │      │      │山、余慶業│        │      │      │        │      │          │
├──┼─────┼────┼───┼───┼─────┼────┼───┼───┼────┼───┼─────┤
│36  │鄭凱文、翁│92.09.16│雲林縣│寅○○│寅○○、詹│92.09.16│翔順拖│斗南至│WWV-063 │寅○○│寅○○    │
│    │忠永、余慶│左右    │斗六市│      │明士、林椎│        │運行  │東港  │        │      │          │
│    │業        │        │      │      │山、余慶業│        │      │      │        │      │          │
├──┼─────┼────┼───┼───┼─────┼────┼───┼───┼────┼───┼─────┤
│37  │鄭凱文、翁│92.09.17│雲林縣│寅○○│寅○○、詹│92.09.17│翔順拖│斗南至│HSS-062 │寅○○│癸○○    │
│    │忠永、余慶│左右    │斗六市│      │明士、林椎│        │運行  │東港  │        │      │          │
│    │業        │        │      │      │山、余慶業│        │      │      │        │      │          │
├──┼─────┼────┼───┼───┼─────┼────┼───┼───┼────┼───┼─────┤
│38  │鄭凱文、翁│92.09.17│雲林縣│寅○○│寅○○、詹│92.09.17│翔順拖│斗南至│MUP-635 │寅○○│癸○○    │
│    │忠永、余慶│左右    │斗六市│      │明士、林椎│        │運行  │林園  │        │      │          │
│    │業        │        │      │      │山、余慶業│        │      │      │        │      │          │
├──┼─────┼────┼───┼───┼─────┼────┼───┼───┼────┼───┼─────┤
│39  │鄭凱文、翁│92.09.19│雲林縣│寅○○│寅○○、詹│92.09.19│翔順拖│斗南至│NP7-162 │寅○○│癸○○    │
│    │忠永、余慶│左右    │斗六市│      │明士、林椎│        │運行  │東港  │        │      │          │
│    │業        │        │      │      │山、余慶業│        │      │      │        │      │          │
├──┼─────┼────┼───┼───┼─────┼────┼───┼───┼────┼───┼─────┤
│40  │鄭凱文、翁│92.09.26│雲林縣│寅○○│寅○○、詹│92.09.26│翔順拖│斗南至│HIS-402 │寅○○│銓盛機車行│
│    │忠永、余慶│左右    │斗六市│      │明士、林椎│        │運行  │屏東  │        │      │甲○○    │
│    │業        │        │      │      │山、余慶業│        │      │      │        │      │          │
├──┼─────┼────┼───┼───┼─────┼────┼───┼───┼────┼───┼─────┤
│41  │鄭凱文、翁│92.09.26│雲林縣│寅○○│寅○○、詹│92.09.26│翔順拖│斗南至│GXX-003 │寅○○│寅○○    │
│    │忠永、余慶│左右    │斗六市│      │明士、林椎│        │運行  │東港  │        │      │          │
│    │業        │        │      │      │山、余慶業│        │      │      │        │      │          │
├──┼─────┼────┼───┼───┼─────┼────┼───┼───┼────┼───┼─────┤
│42  │鄭凱文、翁│92.09.26│雲林縣│寅○○│寅○○、詹│92.09.26│翔順拖│斗南至│XGA-340 │寅○○│寅○○    │
│    │忠永、余慶│左右    │斗六市│      │明士、林椎│        │運行  │高雄前│        │      │          │
│    │業        │        │      │      │山、余慶業│        │      │站    │        │      │          │
├──┼─────┼────┼───┼───┼─────┼────┼───┼───┼────┼───┼─────┤
│43  │鄭凱文、翁│92.09.27│雲林縣│寅○○│寅○○、詹│92.09.27│翔順拖│斗南至│ORW-570 │寅○○│寅○○    │
│    │忠永、余慶│左右    │斗六市│      │明士、林椎│        │運行  │高雄前│        │      │          │
│    │業        │        │      │      │山、余慶業│        │      │站    │        │      │          │
├──┼─────┼────┼───┼───┼─────┼────┼───┼───┼────┼───┼─────┤
│44  │鄭凱文、翁│92.09.27│雲林縣│寅○○│寅○○、詹│92.09.27│翔順拖│斗南至│JSO-750 │寅○○│寅○○    │
│    │忠永、余慶│左右    │斗六市│      │明士、林椎│        │運行  │高雄前│        │      │          │
│    │業        │        │      │      │山、余慶業│        │      │站    │        │      │          │
├──┼─────┼────┼───┼───┼─────┼────┼───┼───┼────┼───┼─────┤
│45  │鄭凱文、翁│92.09.29│雲林縣│寅○○│寅○○、詹│92.09.29│翔順拖│斗南至│HTT-140 │寅○○│銓盛機車行│
│    │忠永、余慶│左右    │斗六市│      │明士、林椎│        │運行  │屏東  │        │      │甲○○    │
│    │業        │        │      │      │山、余慶業│        │      │      │        │      │          │
├──┼─────┼────┼───┼───┼─────┼────┼───┼───┼────┼───┼─────┤
│46  │鄭凱文、翁│92.09.29│雲林縣│寅○○│寅○○、詹│92.09.29│翔順拖│斗南至│OPU-778 │寅○○│銓盛機車行│
│    │忠永、余慶│左右    │斗六市│      │明士、林椎│        │運行  │屏東  │        │      │甲○○    │
│    │業        │        │      │      │山、余慶業│        │      │      │        │      │          │
├──┼─────┼────┼───┼───┼─────┼────┼───┼───┼────┼───┼─────┤
│47  │鄭凱文、翁│92.10.01│嘉義市│寅○○│寅○○、詹│92.10.01│翔順拖│斗南至│IYJ-189 │寅○○│銓盛機車行│
│    │忠永、余慶│左右    │區    │      │明士、林椎│        │運行  │屏東  │        │      │甲○○    │
│    │業        │        │      │      │山、余慶業│        │      │      │        │      │          │
├──┼─────┼────┼───┼───┼─────┼────┼───┼───┼────┼───┼─────┤
│48  │鄭凱文、翁│92.10.01│雲林縣│寅○○│寅○○、詹│92.10.01│翔順拖│民雄至│GGB-028 │寅○○│銓盛機車行│
│    │忠永、余慶│左右    │斗六市│      │明士、林椎│        │運行  │屏東  │        │      │甲○○    │
│    │業        │        │      │      │山、余慶業│        │      │      │        │      │          │
├──┼─────┼────┼───┼───┼─────┼────┼───┼───┼────┼───┼─────┤
│49  │鄭凱文、翁│92.10.03│雲林縣│寅○○│寅○○、詹│92.10.03│翔順拖│民雄至│WLC-436 │寅○○│銓盛機車行│
│    │忠永、余慶│左右    │斗六市│      │明士、林椎│        │運行  │屏東  │        │      │甲○○    │
│    │業        │        │      │      │山、余慶業│        │      │      │        │      │          │
├──┼─────┼────┼───┼───┼─────┼────┼───┼───┼────┼───┼─────┤
│50  │鄭凱文、翁│92.10.03│雲林縣│寅○○│寅○○、詹│92.10.03│翔順拖│民雄至│HSM-282 │寅○○│銓盛機車行│
│    │忠永、余慶│左右    │斗六市│      │明士、林椎│        │運行  │屏東  │        │      │甲○○    │
│    │業        │        │      │      │山、余慶業│        │      │      │        │      │          │
├──┼─────┼────┼───┼───┼─────┼────┼───┼───┼────┼───┼─────┤
│51  │鄭凱文、翁│92.10.03│雲林縣│寅○○│寅○○、詹│92.10.03│翔順拖│斗南至│GWK-729 │寅○○│癸○○    │
│    │忠永、余慶│左右    │斗六市│      │明士、林椎│        │運行  │林園  │        │      │          │
│    │業        │        │      │      │山、余慶業│        │      │      │        │      │          │
├──┼─────┼────┼───┼───┼─────┼────┼───┼───┼────┼───┼─────┤
│52  │鄭凱文、翁│92.10.03│雲林縣│寅○○│寅○○、詹│92.10.03│翔順拖│斗南至│WPZ-747 │寅○○│盛大機車行│
│    │忠永、余慶│左右    │斗六市│      │明士、林椎│        │運行  │高雄前│        │      │吳登山    │
│    │業        │        │      │      │山、余慶業│        │      │站    │        │      │          │
├──┼─────┼────┼───┼───┼─────┼────┼───┼───┼────┼───┼─────┤
│53  │鄭凱文、翁│92.10.03│雲林縣│寅○○│寅○○、詹│92.10.03│翔順拖│斗南至│IUH-932 │寅○○│銓盛機車行│
│    │忠永、余慶│左右    │斗六市│      │明士、林椎│        │運行  │屏東  │        │      │甲○○    │
│    │業        │        │      │      │山、余慶業│        │      │      │        │      │          │
├──┼─────┼────┼───┼───┼─────┼────┼───┼───┼────┼───┼─────┤
│54  │鄭凱文、翁│92.10.03│雲林縣│寅○○│寅○○、詹│92.10.03│翔順拖│斗南至│WDP-495 │寅○○│銓盛機車行│
│    │忠永、余慶│左右    │斗六市│      │明士、林椎│        │運行  │屏東  │        │      │甲○○    │
│    │業        │        │      │      │山、余慶業│        │      │      │        │      │          │
├──┼─────┼────┼───┼───┼─────┼────┼───┼───┼────┼───┼─────┤
│55  │翁忠永、潘│92.10.07│雲林縣│寅○○│癸○○、余│92.10.07│翔順拖│民雄至│GQH-482 │寅○○│銓盛機車行│
│    │復興、余慶│左右    │斗六市│      │慶業      │        │運行  │屏東  │        │      │甲○○    │
│    │業        │        │      │      │          │        │      │      │        │      │          │
├──┼─────┼────┼───┼───┼─────┼────┼───┼───┼────┼───┼─────┤
│56  │翁忠永、潘│92.10.07│雲林縣│寅○○│癸○○、余│92.10.07│翔順拖│民雄至│KWY-728 │寅○○│銓盛機車行│
│    │復興、余慶│左右    │斗六市│      │慶業      │        │運行  │屏東  │        │      │甲○○    │
│    │業        │        │      │      │          │        │      │      │        │      │          │
├──┼─────┼────┼───┼───┼─────┼────┼───┼───┼────┼───┼─────┤
│57  │翁忠永、潘│92.10.07│雲林縣│寅○○│癸○○、余│92.10.07│翔順拖│斗南至│RFB-508 │寅○○│銓盛機車行│
│    │復興、余慶│左右    │斗六市│      │慶業      │        │運行  │屏東  │        │      │甲○○    │
│    │業        │        │      │      │          │        │      │      │        │      │          │
├──┼─────┼────┼───┼───┼─────┼────┼───┼───┼────┼───┼─────┤
│58  │翁忠永、潘│92.10.08│雲林縣│寅○○│癸○○、余│92.10.08│翔順拖│民雄至│HSU-507 │寅○○│銓盛機車行│
│    │復興、余慶│左右    │斗六市│      │慶業      │        │運行  │屏東  │        │      │甲○○    │
│    │業        │        │      │      │          │        │      │      │        │      │          │
├──┼─────┼────┼───┼───┼─────┼────┼───┼───┼────┼───┼─────┤
│59  │翁忠永、潘│92.10.08│雲林縣│寅○○│癸○○、余│92.10.08│翔順拖│民雄至│XIK-598 │寅○○│銓盛機車行│
│    │復興、余慶│左右    │斗六市│      │慶業      │        │運行  │屏東  │        │      │甲○○    │
│    │業        │        │      │      │          │        │      │      │        │      │          │
├──┼─────┼────┼───┼───┼─────┼────┼───┼───┼────┼───┼─────┤
│60  │翁忠永、潘│92.10.08│雲林縣│寅○○│癸○○、余│92.10.08│翔順拖│斗南至│IBX-851 │寅○○│銓盛機車行│
│    │復興、余慶│左右    │斗六市│      │慶業      │        │運行  │屏東  │        │      │甲○○    │
│    │業        │        │      │      │          │        │      │      │        │      │          │
├──┼─────┼────┼───┼───┼─────┼────┼───┼───┼────┼───┼─────┤
│61  │翁忠永、潘│92.10.08│雲林縣│寅○○│癸○○、余│92.10.08│翔順拖│斗南至│SDJ-851 │寅○○│銓盛機車行│
│    │復興、余慶│左右    │斗六市│      │慶業      │        │運行  │屏東  │        │      │甲○○    │
│    │業        │        │      │      │          │        │      │      │        │      │          │
├──┼─────┼────┼───┼───┼─────┼────┼───┼───┼────┼───┼─────┤
│62  │翁忠永、潘│92.10.09│雲林縣│寅○○│癸○○、余│92.10.09│翔順拖│民雄至│GPS-152 │寅○○│癸○○    │
│    │復興、余慶│左右    │斗六市│      │慶業      │        │運行  │東港  │        │      │          │
│    │業        │        │      │      │          │        │      │      │        │      │          │
├──┼─────┼────┼───┼───┼─────┼────┼───┼───┼────┼───┼─────┤
│63  │翁忠永、潘│92.10.09│雲林縣│寅○○│癸○○、余│92.10.09│翔順拖│斗南至│PUI-671 │寅○○│銓盛機車行│
│    │復興、余慶│左右    │斗六市│      │慶業      │        │運行  │屏東  │        │      │甲○○    │
│    │業        │        │      │      │          │        │      │      │        │      │          │
├──┼─────┼────┼───┼───┼─────┼────┼───┼───┼────┼───┼─────┤
│64  │翁忠永、潘│92.10.10│雲林縣│寅○○│癸○○、余│92.10.10│翔順拖│民雄至│UXP-826 │寅○○│寅○○    │
│    │復興、余慶│左右    │斗六市│      │慶業      │        │運行  │東港  │        │      │          │
│    │業        │        │      │      │          │        │      │      │        │      │          │
├──┼─────┼────┼───┼───┼─────┼────┼───┼───┼────┼───┼─────┤
│65  │翁忠永、潘│92.10.10│雲林縣│寅○○│癸○○、余│92.10.10│翔順拖│民雄至│JOZ-855 │寅○○│銓盛機車行│
│    │復興、余慶│左右    │斗六市│      │慶業      │        │運行  │屏東  │        │      │甲○○    │
│    │業        │        │      │      │          │        │      │      │        │      │          │
├──┼─────┼────┼───┼───┼─────┼────┼───┼───┼────┼───┼─────┤
│66  │翁忠永、潘│92.10.11│雲林縣│寅○○│癸○○    │92.10.11│翔順拖│斗南至│RC7-621 │寅○○│寅○○    │
│    │復興      │左右    │斗六市│      │          │        │運行  │東港  │        │      │          │
│    │          │        │      │      │          │        │      │      │        │      │          │
├──┼─────┼────┼───┼───┼─────┼────┼───┼───┼────┼───┼─────┤
│67  │翁忠永、潘│92.10.12│雲林縣│寅○○│癸○○    │92.10.12│翔順拖│民雄至│PDK-547 │寅○○│癸○○    │
│    │復興      │左右    │斗六市│      │          │        │運行  │東港  │        │      │          │
├──┼─────┼────┼───┼───┼─────┼────┼───┼───┼────┼───┼─────┤
│68  │翁忠永、潘│92.10.13│雲林縣│寅○○│癸○○    │92.10.13│翔順拖│斗南至│GPL-258 │寅○○│寅○○    │
│    │復興      │左右    │斗六市│      │          │        │運行  │高雄前│        │      │          │
│    │          │        │      │      │          │        │      │站    │        │      │          │
├──┼─────┼────┼───┼───┼─────┼────┼───┼───┼────┼───┼─────┤
│69  │翁忠永、潘│92.10.15│雲林縣│寅○○│癸○○    │92.10.15│翔順拖│民雄至│L75-805 │寅○○│寅○○    │
│    │復興      │左右    │斗六市│      │          │        │運行  │東港  │        │      │          │
├──┼─────┼────┼───┼───┼─────┼────┼───┼───┼────┼───┼─────┤
│70  │翁忠永、潘│92.10.15│雲林縣│寅○○│癸○○    │92.10.15│翔順拖│民雄至│OLM-243 │寅○○│寅○○    │
│    │復興      │左右    │斗六市│      │          │        │運行  │高雄前│        │      │          │
│    │          │        │      │      │          │        │      │站    │        │      │          │
├──┼─────┼────┼───┼───┼─────┼────┼───┼───┼────┼───┼─────┤
│71  │翁忠永、潘│92.10.16│雲林縣│寅○○│癸○○    │92.10.16│翔順拖│斗南至│GFW-486 │寅○○│銓盛機車行│
│    │復興      │左右    │斗六市│      │          │        │運行  │屏東  │        │      │甲○○    │
├──┼─────┼────┼───┼───┼─────┼────┼───┼───┼────┼───┼─────┤
│72  │翁忠永、潘│92.10.16│雲林縣│寅○○│癸○○    │92.10.16│翔順拖│斗南至│OPV-953 │寅○○│寅○○    │
│    │復興      │左右    │斗六市│      │          │        │運行  │高雄前│        │      │          │
│    │          │        │      │      │          │        │      │站    │        │      │          │
├──┼─────┼────┼───┼───┼─────┼────┼───┼───┼────┼───┼─────┤
│73  │翁忠永、潘│92.10.16│雲林縣│寅○○│癸○○    │92.10.16│翔順拖│斗南至│MVC-166 │寅○○│銓盛機車行│
│    │復興      │左右    │斗六市│      │          │        │運行  │屏東  │        │      │甲○○    │
├──┼─────┼────┼───┼───┼─────┼────┼───┼───┼────┼───┼─────┤
│74  │翁忠永、潘│92.10.16│雲林縣│寅○○│癸○○    │92.10.16│翔順拖│斗南至│XPN-818 │寅○○│寅○○    │
│    │復興      │左右    │斗六市│      │          │        │運行  │東港  │        │      │          │
├──┼─────┼────┼───┼───┼─────┼────┼───┼───┼────┼───┼─────┤
│75  │翁忠永、潘│92.10.16│雲林縣│寅○○│癸○○    │92.10.16│翔順拖│斗南至│GBS-877 │寅○○│寅○○    │
│    │復興      │左右    │斗六市│      │          │        │運行  │東港  │        │      │          │
├──┼─────┼────┼───┼───┼─────┼────┼───┼───┼────┼───┼─────┤
│76  │翁忠永、潘│92.10.16│雲林縣│寅○○│癸○○    │92.10.16│翔順拖│斗南至│FVR-686 │寅○○│寅○○    │
│    │復興      │左右    │斗六市│      │          │        │運行  │東港  │        │      │          │
├──┼─────┼────┼───┼───┼─────┼────┼───┼───┼────┼───┼─────┤
│77  │翁忠永、潘│92.10.18│雲林縣│寅○○│癸○○    │92.10.18│翔順拖│斗南至│FVH-361 │寅○○│寅○○    │
│    │復興      │左右    │斗六市│      │          │        │運行  │東港  │        │      │          │
├──┼─────┼────┼───┼───┼─────┼────┼───┼───┼────┼───┼─────┤
│78  │翁忠永、潘│92.10.19│雲林縣│寅○○│癸○○    │92.10.19│翔順拖│民雄至│GXQ-282 │寅○○│寅○○    │
│    │復興      │左右    │斗六市│      │          │        │運行  │高雄前│        │      │          │
│    │          │        │      │      │          │        │      │站    │        │      │          │
├──┼─────┼────┼───┼───┼─────┼────┼───┼───┼────┼───┼─────┤
│79  │翁忠永、潘│92.10.19│雲林縣│寅○○│癸○○    │92.10.19│翔順拖│民雄至│CCD-795 │寅○○│寅○○    │
│    │復興      │左右    │斗六市│      │          │        │運行  │高雄前│        │      │          │
│    │          │        │      │      │          │        │      │站    │        │      │          │
├──┼─────┼────┼───┼───┼─────┼────┼───┼───┼────┼───┼─────┤
│80  │翁忠永、潘│92.10.21│雲林縣│寅○○│癸○○    │92.10.21│翔順拖│民雄至│RC7-930 │寅○○│寅○○    │
│    │復興      │左右    │斗六市│      │          │        │運行  │東港  │        │      │          │
├──┼─────┼────┼───┼───┼─────┼────┼───┼───┼────┼───┼─────┤
│81  │翁忠永、潘│92.10.21│雲林縣│寅○○│癸○○    │92.10.21│翔順拖│斗南至│KZR-138 │寅○○│銓盛機車行│
│    │復興      │左右    │斗六市│      │          │        │運行  │屏東  │        │      │甲○○    │
├──┼─────┼────┼───┼───┼─────┼────┼───┼───┼────┼───┼─────┤
│82  │翁忠永、潘│92.10.22│雲林縣│寅○○│癸○○    │92.10.22│翔順拖│民雄至│GXF-743 │寅○○│寅○○    │
│    │復興      │左右    │斗六市│      │          │        │運行  │東港  │        │      │          │
├──┼─────┼────┼───┼───┼─────┼────┼───┼───┼────┼───┼─────┤
│83  │翁忠永、潘│92.10.23│雲林縣│寅○○│癸○○    │92.10.23│翔順拖│斗南至│RC7-965 │寅○○│寅○○    │
│    │復興      │左右    │斗六市│      │          │        │運行  │東港  │        │      │          │
├──┼─────┼────┼───┼───┼─────┼────┼───┼───┼────┼───┼─────┤
│84  │翁忠永、潘│92.10.23│雲林縣│寅○○│癸○○    │92.10.23│翔順拖│斗南至│RNB-868 │寅○○│寅○○    │
│    │復興      │左右    │斗六市│      │          │        │運行  │高雄前│        │      │          │
│    │          │        │      │      │          │        │      │站    │        │      │          │
├──┼─────┼────┼───┼───┼─────┼────┼───┼───┼────┼───┼─────┤
│85  │翁忠永、潘│92.10.25│雲林縣│寅○○│癸○○    │92.10.25│翔順拖│民雄至│IUT-523 │寅○○│銓盛機車行│
│    │復興      │左右    │斗六市│      │          │        │運行  │屏東  │        │      │甲○○    │
├──┼─────┼────┼───┼───┼─────┼────┼───┼───┼────┼───┼─────┤
│86  │翁忠永、潘│92.10.25│雲林縣│寅○○│癸○○    │92.10.25│翔順拖│民雄至│AJ7-927 │寅○○│寅○○    │
│    │復興      │左右    │斗六市│      │          │        │運行  │東港  │        │      │          │
├──┼─────┼────┼───┼───┼─────┼────┼───┼───┼────┼───┼─────┤
│87  │翁忠永、潘│92.10.25│雲林縣│寅○○│癸○○    │92.10.25│翔順拖│民雄至│AJ7-453 │寅○○│寅○○    │
│    │復興      │左右    │斗六市│      │          │        │運行  │東港  │        │      │          │
├──┼─────┼────┼───┼───┼─────┼────┼───┼───┼────┼───┼─────┤
│88  │翁忠永、潘│92.10.26│雲林縣│寅○○│癸○○    │92.10.26│翔順拖│民雄至│XRU-122 │寅○○│寅○○    │
│    │復興      │左右    │斗六市│      │          │        │運行  │高雄前│        │      │          │
│    │          │        │      │      │          │        │      │站    │        │      │          │
├──┼─────┼────┼───┼───┼─────┼────┼───┼───┼────┼───┼─────┤
│89  │翁忠永、潘│92.10.29│雲林縣│寅○○│癸○○    │92.10.29│翔順拖│民雄至│L88-085 │寅○○│寅○○    │
│    │復興      │左右    │斗六市│      │          │        │運行  │東港  │        │      │          │
├──┼─────┼────┼───┼───┼─────┼────┼───┼───┼────┼───┼─────┤
│90  │翁忠永、潘│92.10.29│雲林縣│寅○○│癸○○    │92.10.29│翔順拖│斗南至│GWI-109 │寅○○│寅○○    │
│    │復興      │左右    │斗六市│      │          │        │運行  │林園  │        │      │          │
├──┴─────┴────┴───┴───┴─────┴────┴───┴───┴────┴───┴─────┤
│寅○○竊車集團（車主地址排序）犯罪過程一覽表                                                                  │
├──┬─────┬────┬───┬───┬─────┬────┬───┬───┬────┬───┬─────┤
│91  │鄭凱文、翁│92.08.10│雲林縣│寅○○│寅○○、詹│92.08.11│翔順拖│斗六至│GQR-902 │寅○○│綽號（阿榮│
│    │忠永、余慶│        │斗南鎮│      │明士、林椎│        │運行  │東港  │        │      │）        │
│    │業        │        │      │      │山、余慶業│        │      │      │        │      │          │
├──┼─────┼────┼───┼───┼─────┼────┼───┼───┼────┼───┼─────┤
│92  │鄭凱文、翁│92.08.06│雲林縣│寅○○│寅○○、詹│92.08.07│翔順拖│斗六至│L69-477 │寅○○│綽號（阿榮│
│    │忠永、余慶│        │斗六市│      │明士、林椎│        │運行  │東港  │        │      │）        │
│    │業        │        │      │      │山、余慶業│        │      │      │        │      │          │
├──┼─────┼────┼───┼───┼─────┼────┼───┼───┼────┼───┼─────┤
│93  │鄭凱文、翁│92.08.13│雲林縣│寅○○│寅○○、詹│92.08.14│翔順拖│斗南至│WWZ-583 │寅○○│銓盛機車行│
│    │忠永、余慶│        │斗六市│      │明士、林椎│        │運行  │屏東  │        │      │甲○○    │
│    │業        │        │      │      │山、余慶業│        │      │      │        │      │          │
├──┼─────┼────┼───┼───┼─────┼────┼───┼───┼────┼───┼─────┤
│94  │鄭凱文、翁│92.08.04│雲林縣│寅○○│寅○○、詹│92.08.05│翔順拖│斗六至│RC5-727 │寅○○│綽號（阿榮│
│    │忠永、余慶│        │斗六市│      │明士、林椎│        │運行  │東港  │        │      │）        │
│    │業        │        │      │      │山、余慶業│        │      │      │        │      │          │
├──┼─────┼────┼───┼───┼─────┼────┼───┼───┼────┼───┼─────┤
│95  │鄭凱文、翁│92.08.01│雲林縣│寅○○│寅○○、詹│92.08.02│翔順拖│斗六至│XNA-426 │寅○○│燦龍機車行│
│    │忠永、余慶│        │斗六市│      │明士、林椎│        │運行  │高雄前│        │      │吳百耀    │
│    │業        │        │      │      │山、余慶業│        │      │站    │        │      │          │
├──┼─────┼────┼───┼───┼─────┼────┼───┼───┼────┼───┼─────┤
│96  │鄭凱文、翁│92.08.13│雲林縣│寅○○│寅○○、詹│92.08.14│翔順拖│斗南至│PVT-682 │寅○○│銓盛機車行│
│    │忠永、余慶│        │斗六市│      │明士、林椎│        │運行  │屏東  │        │      │甲○○    │
│    │業        │        │      │      │山、余慶業│        │      │      │        │      │          │
├──┼─────┼────┼───┼───┼─────┼────┼───┼───┼────┼───┼─────┤
│97  │鄭凱文、翁│92.09.03│雲林縣│寅○○│寅○○、詹│92.09.04│翔順拖│斗南至│FDB-679 │寅○○│銓盛機車行│
│    │忠永、余慶│        │斗六市│      │明士、林椎│        │運行  │屏東  │        │      │甲○○    │
│    │業        │        │      │      │山、余慶業│        │      │      │        │      │          │
├──┼─────┼────┼───┼───┼─────┼────┼───┼───┼────┼───┼─────┤
│98  │鄭凱文、翁│92.08.04│雲林縣│寅○○│寅○○、詹│92.08.05│翔順拖│斗六至│TZE-935 │寅○○│銓盛機車行│
│    │忠永、余慶│        │西螺鎮│      │明士、林椎│        │運行  │屏東  │        │      │甲○○    │
│    │業        │        │      │      │山、余慶業│        │      │      │        │      │          │
├──┼─────┼────┼───┼───┼─────┼────┼───┼───┼────┼───┼─────┤
│99  │鄭凱文、翁│92.08.04│雲林縣│寅○○│寅○○、詹│92.08.05│翔順拖│斗南至│FVF-662 │寅○○│銓盛機車行│
│    │忠永、余慶│        │斗六市│      │明士、林椎│        │運行  │屏東  │        │      │甲○○    │
│    │業        │        │      │      │山、余慶業│        │      │      │        │      │          │
├──┼─────┼────┼───┼───┼─────┼────┼───┼───┼────┼───┼─────┤
│100 │鄭凱文、翁│92.08.06│雲林縣│寅○○│寅○○、詹│92.08.07│翔順拖│斗南至│GBF-953 │寅○○│銓盛機車行│
│    │忠永、余慶│        │斗六市│      │明士、林椎│        │運行  │屏東  │        │      │甲○○    │
│    │業        │        │      │      │山、余慶業│        │      │      │        │      │          │
├──┼─────┼────┼───┼───┼─────┼────┼───┼───┼────┼───┼─────┤
│101 │鄭凱文、翁│92.10.20│雲林縣│寅○○│寅○○、詹│92.10.21│翔順拖│斗南至│ICH-645 │寅○○│綽號（阿榮│
│    │忠永、余慶│        │斗六市│      │明士、林椎│        │運行  │東港  │        │      │）        │
│    │業        │        │      │      │山、余慶業│        │      │      │        │      │          │
├──┼─────┼────┼───┼───┼─────┼────┼───┼───┼────┼───┼─────┤
│102 │鄭凱文、翁│92.08.06│雲林縣│寅○○│寅○○、詹│92.08.07│翔順拖│斗六至│JRE-706 │寅○○│銓盛機車行│
│    │忠永、余慶│        │斗六市│      │明士、林椎│        │運行  │屏東  │        │      │甲○○    │
│    │業        │        │      │      │山、余慶業│        │      │      │        │      │          │
├──┼─────┼────┼───┼───┼─────┼────┼───┼───┼────┼───┼─────┤
│103 │鄭凱文、翁│92.08.07│雲林縣│寅○○│寅○○、詹│92.08.08│翔順拖│斗六至│HSQ-877 │寅○○│銓盛機車行│
│    │忠永、余慶│        │斗六市│      │明士、林椎│        │運行  │屏東  │        │      │甲○○    │
│    │業        │        │      │      │山、余慶業│        │      │      │        │      │          │
├──┼─────┼────┼───┼───┼─────┼────┼───┼───┼────┼───┼─────┤
│104 │鄭凱文、翁│92.08.13│雲林縣│寅○○│寅○○、詹│92.08.14│翔順拖│斗南至│RPS-837 │寅○○│銓盛機車行│
│    │忠永、余慶│        │斗六市│      │明士、林椎│        │運行  │屏東  │        │      │甲○○    │
│    │業        │        │      │      │山、余慶業│        │      │      │        │      │          │
├──┼─────┼────┼───┼───┼─────┼────┼───┼───┼────┼───┼─────┤
│105 │鄭凱文、翁│92.08.07│雲林縣│寅○○│寅○○、詹│92.08.08│翔順拖│斗六至│F56-593 │寅○○│綽號（阿榮│
│    │忠永、余慶│        │斗六市│      │明士、林椎│        │運行  │東港  │        │      │）        │
│    │業        │        │      │      │山、余慶業│        │      │      │        │      │          │
├──┼─────┼────┼───┼───┼─────┼────┼───┼───┼────┼───┼─────┤
│106 │鄭凱文、翁│92.08.14│雲林縣│寅○○│寅○○、詹│92.08.15│翔順拖│斗六至│SZ6-886 │寅○○│綽號（阿榮│
│    │忠永、余慶│        │斗六市│      │明士、林椎│        │運行  │東港  │        │      │）        │
│    │業        │        │      │      │山、余慶業│        │      │      │        │      │          │
├──┼─────┼────┼───┼───┼─────┼────┼───┼───┼────┼───┼─────┤
│107 │鄭凱文、翁│92.09.03│雲林縣│寅○○│寅○○、詹│92.09.04│翔順拖│斗南至│RC6-850 │寅○○│綽號（阿榮│
│    │忠永、余慶│        │斗南鎮│      │明士、林椎│        │運行  │東港  │        │      │）        │
│    │業        │        │      │      │山、余慶業│        │      │      │        │      │          │
├──┼─────┼────┼───┼───┼─────┼────┼───┼───┼────┼───┼─────┤
│108 │鄭凱文、翁│92.09.05│雲林縣│寅○○│寅○○、詹│92.09.06│翔順拖│斗南至│QZJ-977 │寅○○│綽號（阿榮│
│    │忠永、余慶│        │斗六市│      │明士、林椎│        │運行  │東港  │        │      │）        │
│    │業        │        │      │      │山、余慶業│        │      │      │        │      │          │
├──┼─────┼────┼───┼───┼─────┼────┼───┼───┼────┼───┼─────┤
│109 │鄭凱文、翁│92.08.07│雲林縣│寅○○│寅○○、詹│92.08.08│翔順拖│斗六至│CGD-665 │寅○○│癸○○    │
│    │忠永、余慶│        │斗六市│      │明士、林椎│        │運行  │潮州  │        │      │          │
│    │業        │        │      │      │山、余慶業│        │      │      │        │      │          │
├──┼─────┼────┼───┼───┼─────┼────┼───┼───┼────┼───┼─────┤
│110 │鄭凱文、翁│92.08.07│雲林縣│寅○○│寅○○、詹│92.08.08│翔順拖│斗六至│SZ7-415 │寅○○│綽號（阿榮│
│    │忠永、余慶│        │斗六市│      │明士、林椎│        │運行  │東港  │        │      │）        │
│    │業        │        │      │      │山、余慶業│        │      │      │        │      │          │
├──┼─────┼────┼───┼───┼─────┼────┼───┼───┼────┼───┼─────┤
│111 │鄭凱文、翁│92.09.03│雲林縣│寅○○│寅○○、詹│92.09.04│翔順拖│斗南至│SZS-003 │寅○○│綽號（阿榮│
│    │忠永、余慶│        │斗六市│      │明士、林椎│        │運行  │東港  │        │      │）        │
│    │業        │        │      │      │山、余慶業│        │      │      │        │      │          │
├──┼─────┼────┼───┼───┼─────┼────┼───┼───┼────┼───┼─────┤
│112 │鄭凱文、翁│92.09.03│雲林縣│寅○○│寅○○、詹│92.09.04│翔順拖│斗南至│RAJ-268 │寅○○│綽號（阿榮│
│    │忠永、余慶│        │斗南鎮│      │明士、林椎│        │運行  │東港  │        │      │）        │
│    │業        │        │      │      │山、余慶業│        │      │      │        │      │          │
├──┼─────┼────┼───┼───┼─────┼────┼───┼───┼────┼───┼─────┤
│113 │鄭凱文、翁│92.08.06│雲林縣│寅○○│寅○○、詹│92.08.07│翔順拖│斗六至│PPZ-631 │寅○○│綽號（阿榮│
│    │忠永、余慶│        │斗六市│      │明士、林椎│        │運行  │東港  │        │      │）        │
│    │業        │        │      │      │山、余慶業│        │      │      │        │      │          │
├──┼─────┼────┼───┼───┼─────┼────┼───┼───┼────┼───┼─────┤
│114 │鄭凱文、翁│92.08.06│雲林縣│寅○○│寅○○、詹│92.08.07│翔順拖│斗六至│LY6-403 │寅○○│癸○○    │
│    │忠永、余慶│        │斗六市│      │明士、林椎│        │運行  │潮州  │        │      │          │
│    │業        │        │      │      │山、余慶業│        │      │      │        │      │          │
├──┼─────┼────┼───┼───┼─────┼────┼───┼───┼────┼───┼─────┤
│115 │鄭凱文、翁│92.08.06│雲林縣│寅○○│寅○○、詹│92.08.07│翔順拖│斗六至│GWX-482 │寅○○│癸○○    │
│    │忠永、余慶│        │斗六市│      │明士、林椎│        │運行  │潮州  │        │      │          │
│    │業        │        │      │      │山、余慶業│        │      │      │        │      │          │
├──┼─────┼────┼───┼───┼─────┼────┼───┼───┼────┼───┼─────┤
│116 │鄭凱文、翁│92.08.14│雲林縣│寅○○│寅○○、詹│92.08.15│翔順拖│斗南至│NBM-911 │寅○○│銓盛機車行│
│    │忠永、余慶│        │斗六市│      │明士、林椎│        │運行  │屏東  │        │      │甲○○    │
│    │業        │        │      │      │山、余慶業│        │      │      │        │      │          │
├──┼─────┼────┼───┼───┼─────┼────┼───┼───┼────┼───┼─────┤
│117 │鄭凱文、翁│92.09.03│雲林縣│寅○○│寅○○、詹│92.09.04│翔順拖│斗南至│QXK-963 │寅○○│綽號（阿榮│
│    │忠永、余慶│        │斗南鎮│      │明士、林椎│        │運行  │東港  │        │      │）        │
│    │業        │        │      │      │山、余慶業│        │      │      │        │      │          │
├──┼─────┼────┼───┼───┼─────┼────┼───┼───┼────┼───┼─────┤
│118 │鄭凱文、翁│92.08.06│雲林縣│寅○○│寅○○、詹│92.08.07│翔順拖│斗六至│ASS-016 │寅○○│銓盛機車行│
│    │忠永、余慶│        │斗六市│      │明士、林椎│        │運行  │屏東  │        │      │甲○○    │
│    │業        │        │      │      │山、余慶業│        │      │      │        │      │          │
├──┼─────┼────┼───┼───┼─────┼────┼───┼───┼────┼───┼─────┤
│119 │鄭凱文、翁│92.08.14│雲林縣│寅○○│寅○○、詹│92.08.15│翔順拖│斗南至│PLJ-508 │寅○○│銓盛機車行│
│    │忠永、余慶│        │斗六市│      │明士、林椎│        │運行  │屏東  │        │      │甲○○    │
│    │業        │        │      │      │山、余慶業│        │      │      │        │      │          │
├──┼─────┼────┼───┼───┼─────┼────┼───┼───┼────┼───┼─────┤
│120 │鄭凱文、翁│92.08.06│雲林縣│寅○○│寅○○、詹│92.08.07│翔順拖│斗六至│IHR-962 │寅○○│辛○○    │
│    │忠永、余慶│        │斗六市│      │明士、林椎│        │運行  │屏東  │        │      │          │
│    │業        │        │      │      │山、余慶業│        │      │      │        │      │          │
├──┼─────┼────┼───┼───┼─────┼────┼───┼───┼────┼───┼─────┤
│121 │鄭凱文、翁│92.09.05│雲林縣│寅○○│寅○○、詹│92.09.06│翔順拖│斗南至│FUU-672 │寅○○│銓盛機車行│
│    │忠永、余慶│        │斗六市│      │明士、林椎│        │運行  │屏東  │        │      │甲○○    │
│    │業        │        │      │      │山、余慶業│        │      │      │        │      │          │
└──┴─────┴────┴───┴───┴─────┴────┴───┴───┴────┴───┴─────┘
◎附表二
┌────────────────────────────────┐
│癸○○與寅○○在雲嘉地區偷竊機車經改裝後機車拖運至南部機車行銷贓│
├──┬────┬────┬────┬───────┬──────┤
│編號│現有車主│購買時間│機車號碼│銷贓機車行    │負責人      │
├──┼────┼────┼────┼───────┼──────┤
│01  │辰○○  │92.09   │GXT-712 │機車行        │王長明      │
├──┼────┼────┼────┼───────┼──────┤
│02  │壬○○  │92.09.24│DKJ-422 │機車行        │王長明      │
├──┼────┼────┼────┼───────┼──────┤
│03  │龔薇文  │92.10.15│WWV-603 │機車行        │王長明      │
├──┼────┼────┼────┼───────┼──────┤
│04  │林金枝  │        │GXX-003 │機車行        │王長明      │
├──┼────┼────┼────┼───────┼──────┤
│05  │戴杏珠  │92.10.15│UXP-826 │機車行        │王長明      │
├──┼────┼────┼────┼───────┼──────┤
│06  │許丁財  │92.10   │RC7-621 │機車行        │王長明      │
├──┼────┼────┼────┼───────┼──────┤
│07  │蘇主榮  │92.11.06│L75-805 │機車行        │王長明      │
├──┼────┼────┼────┼───────┼──────┤
│08  │陳保蓮  │92.11.14│XPN-818 │              │王長明      │
├──┼────┼────┼────┼───────┼──────┤
│09  │莊明欽  │        │GBS-877 │機車行        │王長明      │
├──┼────┼────┼────┼───────┼──────┤
│10  │林禎媚  │92.11   │FVR-686 │              │王長明      │
├──┼────┼────┼────┼───────┼──────┤
│11  │陳後輝  │92.10.27│FVH-361 │機車行        │王長明      │
├──┼────┼────┼────┼───────┼──────┤
│12  │莊彩華  │92.10   │RC7-965 │機車行        │王長明      │
├──┼────┼────┼────┼───────┼──────┤
│13  │蔡伸隆  │92.11   │AJ7-927 │機車行        │王長明      │
├──┼────┼────┼────┼───────┼──────┤
│14  │莊政文  │92.11.21│AJ7-453 │機車行        │王長明      │
├──┼────┼────┼────┼───────┼──────┤
│15  │林慶坤  │92.11   │L88-085 │機車行        │王長明      │
├──┼────┼────┼────┼───────┼──────┤
│16  │黃文男  │92.09.05│PPZ-631 │機車行        │王長明      │
├──┼────┼────┼────┼───────┼──────┤
│17  │潘德勝  │        │GWX-482 │機車行        │王長明      │
├──┼────┼────┼────┼───────┼──────┤
│18  │葉志村  │92.07.11│L69-477 │機車行        │王長明      │
├──┼────┼────┼────┼───────┼──────┤
│19  │陳淑倩  │92.08.14│F56-593 │機車行        │王長明      │
├──┼────┼────┼────┼───────┼──────┤
│20  │吳春芳  │92.09.19│GQR-902 │              │王長明      │
├──┼────┼────┼────┼───────┼──────┤
│21  │曾鍾昭蘭│92.09   │SZ6-886 │機車行        │王長明      │
├──┼────┼────┼────┼───────┼──────┤
│22  │林慶坤  │92.11   │RAJ-268 │機車行        │王長明      │
├──┼────┼────┼────┼───────┼──────┤
│23  │王美懿  │92.09.12│QXK-963 │機車行        │王長明      │
├──┼────┼────┼────┼───────┼──────┤
│24  │曾清富  │92.09   │RC6-850 │機車行        │王長明      │
├──┼────┼────┼────┼───────┼──────┤
│25  │曾清富  │92.09   │QZJ-977 │機車行        │王長明      │
├──┼────┼────┼────┼───────┼──────┤
│26  │賴小琪  │92.10.24│ICH-645 │              │王長明      │
├──┼────┼────┼────┼───────┼──────┤
│27  │蘇信和  │92.08.25│SQB-077 │銓盛機車行    │甲○○      │
├──┼────┼────┼────┼───────┼──────┤
│28  │方麗錦  │92.08   │JCB-158 │銓盛機車行    │甲○○      │
├──┼────┼────┼────┼───────┼──────┤
│29  │吳幸蓉  │92.09   │KXS-132 │銓盛機車行    │甲○○      │
├──┼────┼────┼────┼───────┼──────┤
│30  │傅秀美  │92.10.10│KYQ-843 │銓盛機車行    │甲○○      │
├──┼────┼────┼────┼───────┼──────┤
│31  │胡文昌  │92.09.29│NNR-829 │銓盛機車行    │甲○○      │
├──┼────┼────┼────┼───────┼──────┤
│32  │周正邦  │92.08   │SQK-538 │銓盛機車行    │甲○○      │
├──┼────┼────┼────┼───────┼──────┤
│33  │張永啟  │92.10   │GZO-990 │銓盛機車行    │甲○○      │
├──┼────┼────┼────┼───────┼──────┤
│34  │熊清輝  │92.08.14│SLB-635 │銓盛機車行    │甲○○      │
├──┼────┼────┼────┼───────┼──────┤
│35  │賴克復  │92.09.08│TXF-995 │銓盛機車行    │甲○○      │
├──┼────┼────┼────┼───────┼──────┤
│36  │林鄭祥娥│92.09   │SNW-480 │銓盛機車行    │甲○○      │
├──┼────┼────┼────┼───────┼──────┤
│37  │許慶裕  │92.10.20│HSM-282 │銓盛機車行    │甲○○      │
├──┼────┼────┼────┼───────┼──────┤
│38  │甲○○  │        │GQH-482 │銓盛機車行    │甲○○      │
├──┼────┼────┼────┼───────┼──────┤
│39  │林玫慈  │92.11   │HSU-507 │銓盛機車行    │甲○○      │
├──┼────┼────┼────┼───────┼──────┤
│40  │林五    │92.11.21│IBX-851 │銓盛機車行    │甲○○      │
├──┼────┼────┼────┼───────┼──────┤
│41  │鄒美芬  │92.10.13│SDJ-851 │銓盛機車行    │甲○○      │
├──┼────┼────┼────┼───────┼──────┤
│42  │紀明昭  │92.10.09│KZR-138 │銓盛機車行    │甲○○      │
├──┼────┼────┼────┼───────┼──────┤
│43  │羅慧真  │92.08.12│TZE-935 │銓盛機車行    │甲○○      │
├──┼────┼────┼────┼───────┼──────┤
│44  │吳名光  │92.09.15│JRE-706 │銓盛機車行    │甲○○      │
├──┼────┼────┼────┼───────┼──────┤
│45  │葉美華  │92.08.18│ASS-016 │銓盛機車行    │甲○○      │
├──┼────┼────┼────┼───────┼──────┤
│46  │黃宏志  │92.09.04│HSQ-877 │銓盛機車行    │甲○○      │
├──┼────┼────┼────┼───────┼──────┤
│47  │葉家瑋  │92.09.29│RPS-837 │銓盛機車行    │甲○○      │
├──┼────┼────┼────┼───────┼──────┤
│48  │周咨君  │92.11.12│WWZ-583 │銓盛機車行    │甲○○      │
├──┼────┼────┼────┼───────┼──────┤
│49  │林清獅  │92.09   │NMB-911 │銓盛機車行    │甲○○      │
├──┼────┼────┼────┼───────┼──────┤
│50  │張清安  │92.09.12│FDB-679 │銓盛機車行    │甲○○      │
├──┼────┼────┼────┼───────┼──────┤
│51  │謝嘉育  │92.09.27│FUU-672 │銓盛機車行    │甲○○      │
├──┼────┼────┼────┼───────┼──────┤
│52  │翁健堯  │92.10   │OAQ-151 │燦龍機車行    │吳百耀      │
├──┼────┼────┼────┼───────┼──────┤
│53  │朱豫水  │92.10   │GWF-670 │燦龍機車行    │吳百耀      │
├──┼────┼────┼────┼───────┼──────┤
│54  │陳張春蛾│92.10   │ORW-570 │燦龍機車行    │吳百耀      │
├──┼────┼────┼────┼───────┼──────┤
│55  │蕭振讚  │92.09   │JOS-750 │燦龍機車行    │吳百耀      │
├──┼────┼────┼────┼───────┼──────┤
│56  │張吳琴  │92.10   │GPL-258 │燦龍機車行    │吳百耀      │
├──┼────┼────┼────┼───────┼──────┤
│57  │王仕槍  │92.11.16│OLM-243 │燦龍機車行    │吳百耀      │
├──┼────┼────┼────┼───────┼──────┤
│58  │陳建輝  │92.10.16│GFW-486 │燦龍機車行    │吳百耀      │
├──┼────┼────┼────┼───────┼──────┤
│59  │侯世良  │92.10.17│GXQ-282 │穩勝機車行    │吳百耀      │
├──┼────┼────┼────┼───────┼──────┤
│60  │李龍木  │92.11.12│RNB-868 │燦龍機車行    │吳百耀      │
├──┼────┼────┼────┼───────┼──────┤
│61  │宋清儀  │92.03.12│GWK-729 │盛大機車行    │吳登山      │
├──┼────┼────┼────┼───────┼──────┤
│62  │陳淑芬  │92.10.19│WPZ-747 │盛大機車行    │吳登山      │
├──┼────┼────┼────┼───────┼──────┤
│63  │王志勝  │92.10.02│XNA-426 │鼎盛機車行    │吳瑞誠      │
├──┼────┼────┼────┼───────┼──────┤
│64  │蕭朝金  │未購買  │REC-155 │穩勝機車行    │宋清儀      │
├──┼────┼────┼────┼───────┼──────┤
│65  │方俊仁  │92.12.09│ZYO-067 │龍吉機車行    │李忠慶      │
├──┼────┼────┼────┼───────┼──────┤
│66  │王朝居  │92.10.16│MUP-635 │龍吉機車行    │李忠慶      │
├──┼────┼────┼────┼───────┼──────┤
│67  │邱岳豐  │92.07.31│IUH-932 │德修機車行    │莊旺藤      │
├──┼────┼────┼────┼───────┼──────┤
│68  │呂惠君  │92.10   │WDP-495 │銓富機車行    │辛○○      │
├──┼────┼────┼────┼───────┼──────┤
│69  │陳添順  │92.08   │GBF-953 │銓富機車行    │辛○○      │
├──┼────┼────┼────┼───────┼──────┤
│70  │潘靜宜  │92.10.12│FVF-662 │銓富機車行    │辛○○      │
├──┼────┼────┼────┼───────┼──────┤
│71  │黃張玉妹│92.09   │IJT-780 │銘任機車行    │癸○○      │
├──┼────┼────┼────┼───────┼──────┤
│72  │何蘭英  │92.09.08│SCU-378 │癸○○        │癸○○      │
├──┼────┼────┼────┼───────┼──────┤
│73  │王文杰  │92.10.18│GPS-152 │              │癸○○      │
├──┼────┼────┼────┼───────┼──────┤
│74  │陳柳金蘭│92.09   │LY6-403 │癸○○        │癸○○      │
├──┼────┼────┼────┼───────┼──────┤
│75  │溫光輝  │92.09   │ZKK-446 │綽號阿成      │寅○○      │
├──┼────┼────┼────┼───────┼──────┤
│76  │陳嘉荷  │92.10   │CCD-795 │永九車行      │寅○○      │
├──┼────┼────┼────┼───────┼──────┤
│77  │宋清儀  │        │RC5-727 │              │寅○○      │
├──┼────┼────┼────┼───────┼──────┤
│78  │呂國寶  │92.08.11│SZ7-415 │寅○○        │寅○○      │
├──┼────┼────┼────┼───────┼──────┤
│79  │陳吉田  │92.08.18│CGD-665 │寅○○        │寅○○      │
├──┼────┼────┼────┼───────┼──────┤
│80  │吳百耀  │92.10   │OPV-953 │寅○○        │寅○○      │
├──┼────┼────┼────┼───────┼──────┤
│81  │王秀玲  │92.10   │XRU-122 │寅○○        │寅○○      │
├──┼────┼────┼────┼───────┼──────┤
│82  │阮秀鳳  │92.11   │MVC-166 │聯興機車行    │蔡智強      │
├──┼────┼────┼────┼───────┼──────┤
│83  │陳金吻  │92.09.29│PML-893 │全利機車行    │蔡福省      │
├──┼────┼────┼────┼───────┼──────┤
│84  │陳永泰  │92.07   │PHN-487 │全利機車行    │蔡福省      │
├──┼────┼────┼────┼───────┼──────┤
│85  │楊政偉  │        │IHR-962 │              │            │
├──┼────┼────┼────┼───────┼──────┤
│86  │黃惠芳  │        │INC-641 │              │            │
├──┼────┼────┼────┼───────┼──────┤
│87  │林惠玉  │        │PFV-656 │              │            │
├──┼────┼────┼────┼───────┼──────┤
│88  │石基鴻  │        │SZS-003 │              │            │
├──┼────┼────┼────┼───────┼──────┤
│89  │陳詩琦  │92.10.13│IVM-503 │不詳          │            │
├──┼────┼────┼────┼───────┼──────┤
│90  │陳瑞欽  │        │JGA-340 │              │            │
├──┼────┼────┼────┼───────┼──────┤
│91  │鄒奉恭  │        │OPU-778 │              │            │
├──┼────┼────┼────┼───────┼──────┤
│92  │金八達  │        │GGB-028 │              │            │
├──┼────┼────┼────┼───────┼──────┤
│93  │翁崇義  │        │WLC-436 │不詳          │            │
├──┼────┼────┼────┼───────┼──────┤
│94  │黃國棟  │        │KWY-728 │              │            │
└──┴────┴────┴────┴───────┴──────┘
